【裁判字號】    98,上更(一),134
【裁判日期】    990623
【裁判案由】    違反毒品危害防制條例
【裁判全文】
臺灣高等法院高雄分院刑事判決     98年度上更(一)字第134號
上  訴  人  臺灣高雄地方法院檢察署檢察官
上  訴  人
即  被  告  庚○○
選任辯護人  周金城律師
            文  聞律師
上  訴  人
即  被  告  己○○
選任辯護人  吳春生律師
            鄭伊倫律師
上  訴  人
即  被  告  丙○○
選任辯護人  鍾  義律師
上  訴  人
即  被  告  丁○○
選任辯護人  葉武侯律師
上  訴  人
即  被  告  戊○○
指定辯護人  本院公設辯護人  李佩娟
上  訴  人
即  被  告  甲○○
選任辯護人  王建元律師
上列上訴人等因被告等違反毒品危害防制條例案件，不服臺灣高
雄地方法院97年度重訴字第36、39號中華民國97年8 月5 日第一
審判決（起訴案號：臺灣高雄地方法院檢察署96年度偵字第2048
5 號、97年度偵字第2171號），提起上訴，判決後經最高法院發
回更審，本院判決如下：
    主  文
原判決關於己○○、甲○○、戊○○部分及丁○○共同製造第二
級毒品有罪科刑部分暨庚○○、丙○○共同製造第二級毒品既遂
、未遂有罪科刑部分及定執行刑部分均撤銷。
庚○○共同製造第二級毒品，累犯，處有期徒刑拾貳年，併科罰
金新臺幣肆拾萬元，罰金如易服勞役，以新臺幣貳仟元折算壹日
；扣案附表七編號2 、3 所示第二級毒品甲基安非他命貳包（淨
重146.82公克）及附表一編號9 、11所示帆布袋及附表十編號3
至5 、7 、10至14、16、24所示物品上微量毒品甲基安非他命均
沒收銷燬之；扣案上開二包毒品外包裝、殘留毒品之帆布袋等器
物、扣案附表一編號2 至6、7 、8 、10、12至23、25、27、29
至33、37至41、43及附表八編號3 、5 、14至16及附表十編號1
、2 、6 、8 、9 、15、17至23、25、26、28、29、32至34及附
表十六所示之物，均沒收；未扣案ZF-4649 號小貨車壹輛應與乙○○、綽號「小胖」及共同被告丙○○、己○○、甲○○連帶沒
收，如全部或一部不能沒收時，應連帶追徵其價額。又共同製造
第二級毒品未遂，累犯，處有期徒刑拾年，扣案上開附表一編號
2 至6 、7 、8 、10、12至23、25、27、29至33、37至41、43及
附表八編號3 、5 、14至16及附表十編號1 、2 、6 、8 、9 、
15、17至23、25、26、28、29、32至34及附表十六所示之物，均
沒收；未扣案上開ZF-4649 號小貨車壹輛應與乙○○、綽號「小
胖」及共同被告丙○○、己○○、甲○○連帶沒收，如全部或一
部不能沒收時，應連帶追徵其價額或以渠等財產抵償之。應執行
有期徒刑貳拾年，併科罰金新臺幣肆拾萬元，罰金如易服勞役，
以新臺幣貳仟元折算壹日，扣案上開附表七編號2 、3 所示第二
級毒品甲基安非他命貳包（淨重146.82公克）及附表一編號9 、
11所示帆布袋及附表十編號3 至5 、7 、10至14、16、24所示物
品上微量毒品甲基安非他命均沒收銷燬之；扣案上開二包毒品外
包裝、殘留毒品之帆布袋等器物、扣案附表一編號2 至6 、7 、
8 、10、12至23、25、27、29、30至33、37至41、43及附表八編
號3 、5 、14至16及附表十編號1 、2 、6 、8 、9 、15、17至
23、25、26、28、29、32至34及附表十六所示之物，均沒收；未
扣案ZF-4649 號小貨車壹輛應與乙○○、綽號小胖及共同被告丙○○、己○○、甲○○連帶沒收，如全部或一部不能沒收時，應
連帶追徵其價額或以渠等財產抵償之。
丙○○共同製造第二級毒品，處有期徒刑貳年捌月；扣案上開附
表七編號2 、3 所示第二級毒品甲基安非他命貳包（淨重146.82
公克）及附表一編號9 、11所示帆布袋及附表十編號3 至5 、7
、10至14、16、24所示物品上微量毒品甲基安非他命均沒收銷燬
之；扣案上開二包毒品外包裝、殘留毒品之帆布袋等器物、扣案
附表一編號2 至6 、7 、8 、10、12至23、25、27、29至33、37
至41、43及附表八編號3 、5 、14至16及附表十編號1 、2 、6
、8 、9 、15、17至23、25、26、28、29、32至34及附表十六所
示之物，均沒收；未扣案上開ZF-4649 號小貨車壹輛應與乙○○
、綽號「小胖」及共同被告庚○○、己○○、甲○○連帶沒收，
如全部或一部不能沒收時，應連帶追徵其價額或以渠等財產抵償
之。又共同製造第二級毒品未遂，處有期徒刑壹年捌月，扣案上
開附表一編號2 至6 、7 、8 、10、12至23、25、27、29至33、
37至41、43及附表八編號3 、5 、14至16及附表十編號1 、2、6
、8 、9 、15、17至23、25、26、28、29、32至34及附表十六所
示之物，均沒收；未扣案上開ZF-4649 號小貨車壹輛應與乙○○
、綽號「小胖」及共同被告庚○○、己○○、甲○○連帶沒收，
如全部或一部不能沒收時，應連帶追徵其價額或以渠等財產抵償
之。應執行有期徒刑肆年，扣案上開附表七編號2 、3 所示第二
級毒品甲基安非他命貳包（淨重146.82公克）及附表一編號9 、
11 所 示帆布袋及附表十編號3 至5 、7 、10至14、16、24所示
物品上微量毒品甲基安非他命均沒收銷燬之；扣案上開二包毒品
外包裝、殘留毒品之帆布袋等器物、扣案附表一編號2 至6 、7
、8 、10、12至23、25、27、29至33、37至41、43及附表八編號
3 、5 、14至16及附表十編號1 、2 、6 、8 、9 、15、17至23
、25 、26 、28、29、32至34及附表十六所示之物，均沒收；未
扣案ZF-4649 號小貨車壹輛應與乙○○、綽號「小胖」及共同被
告庚○○、己○○、甲○○連帶沒收，如全部或一部不能沒收時
，應連帶追徵其價額或以渠等財產抵償之。
己○○共同製造第二級毒品未遂，累犯，處有期徒刑貳年陸月，
扣案附表一編號2 至6、7 、8 、10、12至23、25、27、29、30
至33、37至41、43所示物品均沒收；未扣案ZF-4649 號小貨車壹
輛應與乙○○、綽號「小胖」及共同被告庚○○、丙○○、甲○○連帶沒收，如全部或一部不能沒收時，應連帶追徵其價額或以
渠等財產抵償之。
甲○○共同製造第二級毒品，未遂，處有期徒刑貳年；緩刑參年
，併應於民國100 年6 月30日前繳交國庫新台幣拾伍萬元；扣案
附表一編號2 至6 、7 、8 、10、12至23、25、27、29至33、37
至41、43所示物品均沒收；未扣案ZF-4649 號小貨車壹輛應與乙○○、綽號「小胖」及共同被告庚○○、丙○○、己○○連帶沒
收，如全部或一部不能沒收時，應連帶追徵其價額或以渠等財產
抵償之。
丁○○幫助製造第二級毒品，處有期徒刑參年陸月。
戊○○幫助製造第二級毒品，未遂，處有期徒刑貳年，緩刑參年
，併應於民國100 年6 月30日前繳交國庫新台幣參拾萬元。
    事  實
一、庚○○、丁○○、丙○○均明知甲基安非他命係毒品危害防
    制條例所管制之第二級毒品，不得製造、持有，詎庚○○竟
    與丙○○基於製造甲基安非他命之犯意，先於民國（下同）
    95年11、12月間，向不知情之洪健雄訂製供製造甲基安非他
    命之攪拌器。丁○○綽號為「長腳」，其亦知悉庚○○欲製
    造第二級毒品甲基安非他命，詎仍基於幫助製造第二級毒品
    甲基安非他命之犯意，除受庚○○指示帶同丙○○於96年6
    月1 日承租高雄市○○區○○街1 號房屋，復於96年6 月間
    ，提供其弟楊富翔所有之證件資料予庚○○，庚○○取得上
    開證件後，連同其所有之新台幣（下同）13萬元一併交給乙○○（經原審法院論以共同製造第二級毒品未遂，判處有期
    徒刑2 年4 月，上訴後經本院前審駁回其上訴確定）作為購
    買小貨車之用，乙○○取得上開證件及購車款後，即以楊富
    翔名義購得ZF-4649 號小貨車壹輛，為避人耳目，庚○○同
    時指示乙○○將車身噴上資源回收車等字樣，供載運製造第
    二級毒品甲基安非他命之化學原料、器具；丁○○另受庚○○之指示，為其租車交予乙○○、丙○○載運製造第二級毒
    品甲基安非他命之化學原料、器具。丙○○亦知悉庚○○欲
    製造甲基安非他命，竟與庚○○共同基於製造甲基安非他命
    之犯意，除於96年4-6 月間，受庚○○指示陸續載運所購買
    之製造第二級毒品甲基安非他命所需之氯仿、鹽酸、硫酸、
    乙醚、丙酮、活性炭等化學原料及陶瓷漏斗、加氫反應器（
    俗稱之搖台）、大型冰箱、氫氣鋼瓶、瓦斯爐、真空馬達等
    器具外，庚○○為避免警方查緝，分散風險，及便於藏放製
    毒藥品、器具等，復指示丙○○先後於96年6 月1 日承租高
    雄市○○區○○路110 巷2 弄3 號，於96年7 月1 日承租高
    雄市○○○路378 號之6 第27樓，供作為放置上開化學原料
    、器具及預供製造第二級毒品甲基安非他命之場所後，由乙○○、丙○○將所購得之上開製造甲基安非他命之原料、器
    具載運至所承租之上開處所藏放。
二、嗣於96年6 月間某日，庚○○自綽號「阿財」之不詳姓名成
    年男子取得製造第二級毒品甲基安非他命之原料鹽酸麻黃素
    後，庚○○旋於96年6 月中旬某日，指示丙○○、乙○○將
    製造第二級毒品甲基安非他命之化學原料及器具搬運至高雄
    市○○區○○街1 號，再由庚○○於同年6 月下旬起，先後
    在尚仁街1 號及民權二路378 號之6 第27樓居所接續製成如
    附表七編號2 、3 所示第二級毒品甲基安非他命淨重共146.
    82公克後，將之藏置在高雄市○○○路29號6 樓之1 住處。
三、庚○○、丙○○復另行起意，基於製造甲基安非他命之犯意
    ，並與綽號「小胖」之成年男子共同基於製造甲基安非他命
    之犯意，擬先在高雄縣美濃山區製造化學原料氯假麻黃素後
    ，再運回其在高雄市所承租之上開租處從事第二階段之製造
    第二級毒品甲基安非他命之製程，96年6 月間，庚○○看中
    高雄縣美濃鎮泉源7 號處所後，與戊○○洽商，戊○○明知
    庚○○將於該處堆放製造第二級毒品甲基安非他命先驅原料
    及製造之器具，仍基於幫助製造第二級毒品甲基安非他命之
    犯意，以30萬元之代價提供無人使用之高雄縣美濃鎮泉源7
    號場所供庚○○放置製造甲基安非他命之器具、原料及製造
    甲基安非他命先驅原料之處所，96年7 月上旬，庚○○指示
    丙○○、乙○○陸續駕駛上開ZF-4649 號小貨車載運製造第
    二級毒品甲基安非他命先驅原料所需之硫酸、乙醚、氯仿等
    化學原料及器具前往高雄縣美濃鎮泉源7 號放置，繼之於96
    年7 月11日，僱請自該日與之有共同製造甲基安非他命犯意
    聯絡之己○○駕駛不詳車號之車輛載運10餘桶以藍色桶裝製
    造第二級毒品甲基安非他命所需之化學原料丙酮至高雄縣美
    濃鎮泉源7 號後，於翌日（即96年7 月12日），復雇請與庚○○等人有共同製造毒品甲基安非他命之甲○○前往上開高
    雄縣美濃鎮泉源7 號協助製造，96年7 月12日下午，乙○○
    駕駛5200-MF 自小客車載庚○○、丙○○及載運製造第二級
    毒品甲基安非他命所需之化學原料麻黃素及馬達、器具至高
    雄縣美濃鎮泉源7 號，己○○、甲○○及「小胖」亦前往上
    開處所，庚○○旋即指示乙○○、丙○○、己○○、甲○○
    、「小胖」搬運器具及製造第二級毒品甲基安非他命所需之
    化學原料，將製造第二級毒品甲基安非他命所需之化學原料
    加以混合、攪拌成白色黏糊狀後，再晾乾成粉末後分裝，製
    成氯假麻黃素13包（淨重116 公斤），尚未製成第二級毒品
    甲基安非他命，迄同日晚間9 時40分許，乙○○駕駛5200-M
    F 自小客車載庚○○、丙○○及載運氯假麻黃素13包（淨重
    116 公斤）先行離開，己○○駕駛WM-5167 號載甲○○、「
    小胖」隨後離去，旋在高雄縣美濃鎮泉源7 號唯一對外聯絡
    之高雄縣美濃鎮○○路109 巷產業道路上，經警查獲逮捕庚○○、乙○○、丙○○、甲○○及己○○，綽號「小胖」之
    成年男子則趁隙逃匿，經警於當日即96年7 月12日，在乙○○駕駛之5200-MF 號自小客車內扣得庚○○所有附表一編號
    43所示氯假麻黃素13包，計淨重116 公斤。警方在庚○○帶
    同下前往高雄縣美濃鎮泉源6 號旁鐵棚架下及泉源7號 屋舍
    內及屋舍外查獲扣得其所有供製造甲基安非他命所用如附表
    一編號2 至6 、7 至23、25、27、29至33、37至41、43所示
    物品及其他編號1 、6 、24、26、28、34至36、42所示之物
    品；於96年7 月13日，先後在高雄縣大樹鄉○○村○○路3
    巷275 號扣得附表二編號1 至編號6 所示記帳筆記本等物品
    ；於高雄市左營區○○○路278 號3 樓之3 扣得附表三編號
    1 至編號2 所示現金、鑰匙等物品；在屏東縣東港鎮○○路
    29號扣得附表四編號1 至編號6 所示銀行金融卡等物；在高
    雄市○○○路378 號之8 第26樓地下室扣得附表五所示豐田
    牌自小客車一輛；在庚○○身上扣得附表六編號1 至編號3
    所示現金、手機等物品，96年7 月16日，先後在高雄市○○○路29號6 樓之1 租處扣得附表七編號2 至3 所示甲基安非
    他命及其他編號1 、4 至12之物品；在高雄市○○區○○路
    110 巷2 弄3 號扣得庚○○所有供製造甲基安非他命所用如
    附表八編號3 、5 、14至16所示之物品及其他編號1 、2 、
    4 、6 至13所示物品；在車牌號3097-UM 自小客車內扣得如
    附表九所示現金420 萬元；於96年7 月19日在高雄市○○○
    路37 8號之6 第27樓租處扣得附表十編號1 、2 、3 至26、
    28、29、32至34所示冰箱等物品及其他編號2 、27、30至31
    所示物品；在高雄市○鎮區○○路127 號扣得黃奕宸所提出
    之如附表編號十一所示加氫反應器；在高雄市前鎮區○○○
    路223 號扣得如附表十二編號1 至編號8 所示房屋租賃契約
    書、現金等物品；於96年7 月19日扣得附表十三謝順助所提
    出之訂製加氫反應器之便條紙；於96年7 月23日，先後在高
    雄縣鳳山市○○街87號扣得附表十四編號1 至編號5 所示抽
    風機、抽風管、延長線等物品；於高雄市前鎮區○○○路10
    9 號蔡明章住處扣得附表十五所示塑膠袋6 袋；於96年7 月
    24日，先後在高雄市○○○路378 號輝煌時代大樓管理室扣
    得庚○○所有供製造甲基安非他命所用如附表十六編號1 及
    編號2 所示鹽酸、化學藥品等物品；在高雄縣鳳山市○○街
    172 號扣得附表十七所示使用過化學配料桶5 桶；於屏東縣
    鹽埔鄉○○村○○路9-5 號扣得如附表十八所示化學配料桶
    。
四、案經法務部調查局台北市調查處移送臺灣高雄地方法院檢察
    署檢察官偵查起訴。
    理  由
壹、證據能力部分：
一、按被告以外之人於偵查中向檢察官所為之陳述，除顯有不可
    信之情況者外，得為證據，刑事訴訟法第159 條之1 第2 項
    定有明文。又詰問權係指訴訟上當事人有在審判庭輪流盤問
    證人，以求發現真實，辨明供述證據真偽之權利，其於現行
    刑事訴訟制度之設計，以刑事訴訟法第166 條以下規定之交
    互詰問為實踐，屬於人證調查證據程序之一環；與證據能力
    係指符合法律所規定之證據適格，而得成為證明犯罪事實存
    在與否之證據資格，性質上並非相同。偵查中檢察官為蒐集
    被告犯罪證據，訊問證人旨在確認被告嫌疑之有無及內容，
    與審判期日透過當事人之攻防，調查證人以認定事實之性質
    及目的，尚屬有別。偵查中訊問證人，法無明文必須傳喚被
    告使之得以在場，刑事訴訟法第248 條第1 項前段雖規定：
    「如被告在場者，被告得親自詰問」，事實上亦難期被告有
    於偵查中行使詰問權之機會。此項未經被告詰問之被告以外
    之人於偵查中向檢察官所為之陳述，依刑事訴訟法第159 條
    之1 第2 項之規定，原則上屬於法律規定為有證據能力之傳
    聞證據，於例外顯有不可信之情況，始否定其得為證據。是
    得為證據之被告以外之人於偵查中所為之陳述，因其陳述未
    經被告詰問，應認屬於未經合法調查之證據，並非無證據能
    力，而禁止證據之使用。此項詰問權之欠缺，非不得於審判
    中由被告行使以補正，而完足為經合法調查之證據。倘被告
    於審判中捨棄詰問權，或證人客觀上有不能受詰問之情形，
    自無不當剝奪被告詰問權行使之可言（最高法院96年台上字
    第4064號判決意旨參照。再者，刑事訴訟法第158 條之3 規
    定：「證人、鑑定人依法應具結而未具結者，其證言或鑑定
    意見，不得作為證據。」所謂「依法應具結而未具結者」，
    係指檢察官或法官依刑事訴訟法第175 條之規定，以證人身
    分傳喚被告以外之人（證人、告發人、告訴人、被害人、共
    犯或共同被告）到庭作證，或雖非以證人身分傳喚到庭，而
    於訊問調查過程中，轉換為證人身分為調查時，此時其等供
    述之身分為證人，則檢察官、法官自應依本法第186 條有關
    具結之規定，命證人供前或供後具結，其陳述始符合第158
    條之3 之規定，而有證據能力。若檢察官或法官非以證人身
    分傳喚而以告發人、告訴人、被害人或共犯、共同被告身分
    傳喚到庭為訊問時，其身分既非證人，即與「依法應具結」
    之要件不合，縱未命其具結，純屬檢察官或法官調查證據職
    權之適法行使，當無違法可言。而前揭不論係本案或他案在
    檢察官面前作成未經具結之陳述筆錄，係屬被告以外之人於
    偵查中向檢察官所為之陳述，本質上屬於傳聞證據，基於保
    障被告在憲法上之基本訴訟權，除該被告以外之人死亡、身
    心障礙致記憶喪失或無法陳述、滯留國外或所在不明而無法
    傳喚或傳喚不到、或到庭後拒絕陳述等情形外，如已經法院
    傳喚到庭具結而為陳述，並經被告之反對詰問，前揭非以證
    人身分而在檢察官面前未經具結之陳述筆錄，除顯有不可信
    之情況者外，得為證據，並應於判決內敘明其符合傳聞證據
    例外之理由；又前揭非以證人之身分在審判中之陳述筆錄，
    倘該被告以外之人已經法院以證人身分傳喚到庭並經具結作
    證，且由被告為反對詰問，或有前揭傳喚不能或詰問不能之
    情形外，該未經具結之陳述筆錄因屬審判上之陳述，自有證
    據能力（最高法院96年度台上字第3527號判決意旨參照）。
    本件證人即原審共同被告乙○○及共同被告丙○○、己○○
    、甲○○及證人王盛琴於偵查中具結及以被告之身分所為陳
    述，對被告庚○○而言，性質上亦屬審判外之陳述，惟依卷
    存之證據，渠等於偵查中所為證述並無任何有顯不可信之情
    事，是上開證人在檢察官偵訊時所為陳述自得作為證據，且
    乙○○及共同被告丙○○於本院審理時已經本院提訊到院接
    受被告庚○○之詰問，被告庚○○之詰問權已獲得保障，亦
    屬經合法程序調查而取得之證據，至證人王盛琴部分，被告
    庚○○並未聲請傳喚到庭詰問，自屬詰問權之捨棄，附此敘
    明。
二、證人即共同被告乙○○於原審審理經分別告以其在高雄縣調
    查站所為陳述是否實在時，以證人之身分證稱：「96年7 月
    13日、7 月25日筆錄實在，可援為證據使用等語（見原審訴
    字第4707號(二)卷第13、15頁），且其於原審、本院前審及本
    院審理時均已先後到庭接受被告庚○○等人之詰問，並無不
    當剝奪被告庚○○等人之詰問權，是其於高雄縣調查站所為
    證述，已係在審判中向法官所為陳述，無悖於直接審理主義
    ，參照刑事訴訟法第159 條第1 第1 項規定，自有證據能力
    。
三、現行通訊保障及監察法係於96年7 月11日修正、同年12月11
    日生效，將有關通訊監察之刑事強制處分權，採令狀主義，
    須由檢察官聲請該管法院核發。修法前，偵查中由檢察官依
    司法警察機關之聲請或依職權核發，除另有違反該法所規定
    核發通訊監察書之要件外，即屬合法之通訊監察。本件警方
    對被告丙○○、戊○○等所為監聽係於修法前由台灣台北地
    方法院檢察署檢察官所核發，且係以渠等涉有毒品危害防制
    條例第4 條第1 項之罪名，認有監察相關通訊之必要，有通
    訊監察書在卷可憑（見警(一)卷第72-77 頁），自屬合法之監
    聽。而通訊監聽（錄）本質上係搜索扣押之延伸，其取得證
    據之證據能力有無，厥以監聽（錄）之「合法性」作決定。
    監聽（錄）取得之證據，雖具有「審判外陳述」之外觀，但
    並不適用供述證據之傳聞排除法則。監聽（錄）取得之證據
    ，合法取得之證據所須檢驗者，為證據之「同一性」及「真
    實性」。詳言之，監聽（錄）取得之錄音須與監聽內容一致
    、錄音之譯文須與取得之錄音一致，始符合證據「同一性」
    之要求；又錄音譯文之解讀，須符合原來對話人之意思，始
    符合證據「真實性」之要求，而具備足夠證明力。此種證據
    因係機械操作形成，「同一性」係檢驗機械性能與操作技術
    ，「真實性」則係檢驗譯作者之聽寫與理解能力，與傳聞證
    據之檢驗原理，迥不相同，亦即通訊監察之錄音，係利用科
    技產物取得之證據，與供述證據性質不同，是否具備證據能
    力，端以證據取得是否合法性為定，不適用傳聞排除法則。
    若取得證據之機械性能與操作技術無虞，錄音內容之同一性
    即不成問題，又翻譯者之聽覺及語言之理解若不成問題，譯
    文與錄音之同一性，即無可非議，此有最高法院97年臺上字
    第3936號、3872號判決意旨可資參照。本件監聽錄音譯文，
    雖為偵查犯罪機關單方面製作，惟被告戊○○及其辯護人對
    此部分之監聽錄音及譯文內容並不爭執（見原審重訴字第36
    號(一)卷第253 頁），自得採為認定犯罪事實之基礎，而有證
    據能力。
四、按刑事訴訟法關於鑑定之規定，除選任自然人充當鑑定人外
    ，另設有囑託機關鑑定制度。依同法第198 條、第208 條規
    定，不論鑑定人或鑑定機關、團體，固均應由法院、審判長
    、受命法官或檢察官視具體個案之需要而為選任、囑託，並
    依第206 條之規定，提出言詞或書面報告，始符合同法第15
    9 條第1 項所定得作為證據之「法律有規定」之情形。然於
    司法警察（官）調查中之案件，為因應實務上，或因量大、
    或有急迫之現實需求，併例行性當然有鑑定之必要者，例如
    毒品之種類與成分、尿液之毒品反應，或槍、彈有無殺傷力
    之鑑定，基於檢察一體原則，得由該管檢察長對於轄區內之
    案件，以事前概括選任鑑定人或囑託鑑定機關、團體之方式
    ，俾便轄區內之司法警察（官）對於調查中之此類案件，得
    即時送請先前已選任之鑑定人或囑託之鑑定機關、團體實施
    鑑定，以求時效。此種由檢察機關概括選任鑑定人或概括囑
    託鑑定機關、團體，再轉知司法警察（官）調查犯罪時參考
    辦理之作為，法無明文禁止，性質上與檢察官選任或囑託為
    鑑定者無異，應得為證據，此有最高法院99年度台上字第18
    87號判決意旨可資參照。本件被告庚○○等初為警查獲後，
    法務部調查局就扣案毒品及物品所為鑑定，係由檢察機關概
    括囑託鑑定機關所為鑑定，且法務部調查局亦係有鑑定法定
    職權之國家機關，依上揭說明及刑事訴訟法之規定，上開鑑
    定亦有證據能力。至高雄醫學大學附設中和紀念醫院鑑定報
    告及案經起訴後由法院囑託法務部調查局所為鑑定，均係由
    法院囑託機關鑑定所為，亦屬法律有規定之情形，為傳聞法
    則之例外，依刑事訴訟法第159 條第1 項規定自得作為證據
    。
五、按除刑事訴訟法第159 條之1 至之3 條之情形外，除顯有不
    可信之情況外，公務員職務上製作之紀錄文書、證明文書，
    亦得為證據，刑事訴訟法第159 條之4 定有明文。本件卷附
    警方所製作扣押筆錄及扣押物品目錄表，係司法警察職務上
    所製作之證明文書，且依卷存之證據亦無顯有不可信之情況
    ，依上引刑事訴訟法之規定，自有證據能力（最高法院98年
    台上字第6994號判決意旨參照）。
六、按檢察官於偵查中確有相當理由認為情況急迫，非迅速搜索
    ，24小時內證據有偽造、變造、湮滅或隱匿之虞者，得逕行
    搜索，或指揮檢察事務官、司法警察官或司法警察執行搜索
    ，並層報檢察長。前2 項搜索，由檢察官為之者，應於實施
    後3 日內陳報該管法院；由檢察事務官、司法警察官或司法
    警察為之者，應於執行後3 日內報告該管檢察署檢察官及法
    院。法院認為不應准許者，應於5 日內撤銷之，刑事訴訟法
    第131 條第2 項、第3 項分別定有明文。本件臺灣高雄地方
    法院檢察署檢察官於本案偵查中，因有相當理由認為非迅速
    搜索，24小時內本案證據有偽造、變造、湮滅或藏匿之虞，
    故指揮法務部調查局臺北市調查處調查員執行搜索，並於執
    行完畢後3 日內陳報原審法院，經原審法院審核無誤後，准
    予備查在案，有法務部調查局高雄縣調查站緝毒組公務電話
    紀錄（因本案係由調查局臺北市調查處調查員於高雄縣、市
    偵辦，故借用高雄縣調查站公務電話紀錄登載）、臺灣高雄
    地方法院96年7 月30日雄院隆刑世96急搜24字第37276 號函
    在卷可參（見96逕搜18號卷、96急搜24號卷）。經審酌被告
    庚○○將製毒器具分藏在高雄市○○○路378 號27樓之6 等
    處，以逃避查緝，且共犯「小胖」未經查獲，「小胖」自有
    可能對放置高雄市○○○路378 號27樓之6 內之犯罪證據加
    以偽造、變造、湮滅或藏匿，檢察官確有相當理由認為情況
    急迫，而有為緊急搜索之必要。從而，在高雄市○○○路37
    8 號27樓之6 扣案之證物自得作為證據。
七、按傳聞法則係針對於被告以外之人於審判外之言詞或書面陳
    述所規範之證據法則，換言之「傳聞證據」係指「審判外」
    所為之「陳述或所發生之敘述性動作」，而提出於法庭用來
    證明該敘述事項之真實性之證據。因此，如非被告以外之人
    於審判外以言詞或書面所為之供述證據，即無傳聞法則之適
    用。卷附同案被告乙○○等前往購買氫氣瓶、被告庚○○前
    往購買冰箱之照片等均係利用光學、機械之方式，對於所拍
    攝內容所為忠實且正確之記錄，性質上並非供述證據，故無
    刑事訴訟法第159條第1 項規定之適用，附此敘明。
貳、實體部分：
一、訊據上訴人即被告庚○○（下稱被告庚○○）對於購買事實
    欄一所載製造甲基安非他命所需之氯仿、鹽酸、硫酸、乙醚
    、丙酮、活性炭等化學原料及陶瓷漏斗、加氫反應器、大型
    冰箱、氫氣鋼瓶、瓦斯爐、真空馬達等製造毒品甲基安非他
    命之器具製成氯假麻黃素及持有附表所示甲基安非他命為警
    查獲等事實，固均坦承不諱，惟矢口否認有製造甲基安非他
    命既遂之犯行，辯稱：扣案甲基安非他命係綽號小胖所交付
    ，其雖有製造甲基安非他命之意思，惟尚未製造完成云云。
    另訊據上訴人即被告丙○○（下稱被告丙○○）對於代共同
    被告庚○○租用高雄市○○區○○街1 號、高雄市○○區○○路110 巷2 弄3 號、高雄市○○○路378 號之6 第27樓房
    屋及幫忙將共同被告庚○○所購得製造甲基安非他命之上開
    化學原料、器具載往所租用及高雄縣美濃鎮泉源7 號處所等
    事實，固亦供認不諱，惟矢口否認有共同製造甲基安非他命
    之犯行，辯稱：伊不知道庚○○是在製造毒品，如果知道就
    不會以自己名義租房子云云。另訊據上訴人即被告戊○○（
    下稱被告戊○○）對於收受共同被告庚○○所匯寄之30萬元
    之事實，固亦供認不諱，惟矢口否認有幫助製造甲基安非他
    命之犯行，辯稱：該30萬元係共同被告庚○○所捐贈要翻修
    高雄縣美濃鎮泉源6 號四合院內被燒燬之神壇，伊未將該處
    出租給共同被告庚○○云云。而上訴人即被告丁○○、甲○○、己○○（下稱被告丁○○、甲○○、己○○）亦矢口否
    認有公訴人所指製造甲基安非他命之犯行，被告丁○○辯稱
    ：伊未與丙○○去租尚仁街的房子，是庚○○說他沒空託伊
    拿錢給丙○○，伊不知道要做什麼，伊亦未幫忙載運製造毒
    品之原料，是庚○○說要搬家，要伊幫他借一台車，伊借不
    到，伊朋友陳明雄說他有駕照，要幫我租一台車，車子是伊
    朋友租的，伊將車子開到樓下後，乙○○就把車開走了，伊
    亦未提供弟弟楊富翔所有證件資料給庚○○購買ZF-4649 號
    小貨車，是其弟弟自己提供的云云。被告甲○○、己○○均
    辯稱：伊僅於被查獲當天去高雄縣美濃鎮泉源6 號四合院，
    伊只是去幫忙搬東西，但不知道是要製造毒品云云。被告丁○○選任辯護人辯護意旨則以：丁○○部分應係全部判決無
    罪確定，不管起訴、追加起訴部分均是，剩下97年7 月12日
    部分，此次最高法院發回意旨此部分鈞院前審判決無罪之後
    ，檢察官沒有上訴也已確定云云。
二、經查：
  (一)被告庚○○就其自96年初陸續購買製造甲基安非他命的化學
    藥品及器具，並委請共同被告丙○○出面承租高雄市○○○
    路378 號之6 第27樓、高雄市○○區○○路110 巷2 弄3 號
    、高雄市○○區○○街1 號房子，復向其女友王盛琴借用高
    雄市○○路29號6 樓之1 房屋，僱用共同被告己○○將製造
    甲基安非他命所需十餘桶化學藥品載運到美濃鎮泉源6 號暨
    其確有製造甲基安非他命之意思等情，均於本院行準備程序
    及審理時坦承不諱（見本院上更(一)字第134 號(一)卷第253 頁
    、上更(一)字第134 號(二)卷第92頁背面），復有警方於96年7
    月12日在高雄縣美濃鎮泉源6 號前扣得如附表一所示製造毒
    品之陶磁漏斗、活性炭、玻璃燒杯、冰醋酸、麻黃素浸泡液
    、攪拌棒、甲醇、丙酮、氯假麻黃素等器具、原料可資佐證
    。又警方於96年7 月16日在高雄市○○○路29號6 樓之1 逕
    行搜索時扣得附表七編號2 、3 所示晶體一大包及一小包之
    事實，亦有扣押物品清單在卷可憑（見警(一)卷第43至46、53
    至63頁）。又被告庚○○指示共同被告丙○○出面租用高雄
    市○○區○○街1 號、前鎮區○○○路378 號之6 第27樓、
    左營區○○路110 巷2 弄3 號之事實，除據共同被告丙○○
    於檢察官偵查中證述在卷外（見偵字第20485 號卷第151 頁
    ），並有租賃契約書在卷可憑（見警(二)卷第131 至133 頁）
    。被告庚○○於原審審理時亦供稱：「（你有無叫丙○○去
    租民權二路、明潭路、尚仁街等地點？）有」、「（為何要
    租這些地點？）我要用來放這些化學藥品，因為零散的東西
    很多，我要分開存放，不同的東西要放在不同的地方，避免
    警察查緝」等語（見原審訴字第4707號(一)卷第40頁）。此外
    ，復有同案被告乙○○前往購買氫氣瓶照片、被告庚○○前
    往金樹二手貨新舊貨物買賣中心購買冰箱照片、金樹二手貨
    新舊貨物買賣中心96年4 月24日估價單影本、被告庚○○委
    託製造搖台規格尺寸之便條紙（見警(一)卷第68、69頁、警(二)
    卷第43、115 頁）在卷可資佐證。再者，警方於高雄市○○
    區○○路110 巷2 弄3 號查扣如附表八編號15所示塑膠盤呈
    麻黃鹼陽性反應；在高雄市○○○路378 號之6 第27樓查扣
    如附表十編號3 、5 所示之瓦斯爐台面1 個、不銹鋼煮鍋4
    個呈甲基安非他命及麻黃鹼陽性反應，編號4 、7 、10至14
    、16、24所示之毒品撈取濾網7 個、陶瓷漏斗1 個、塑膠水
    桶5 個、塑膠盆1 個、使用過之化學罐1 罐呈甲基安非他命
    陽性反應，編號26所示之塑膠袋殘留氯假麻黃鹼及氯麻黃鹼
    成分，亦有上開附表所載之鑑定報告在卷可憑。
  (二)被告庚○○於調查局南機組調查時供稱：「我是以1 公斤20
    00元之代價幫助『阿財』製作安非他命」、「（《播放96年
    5 月18日21時25分0000000000與0000000000號通訊監察錄音
    及譯文表》該通聯是何人之通話？錄音內容與譯文是否相符
    ？內容是指何意？）是我與乙○○之通聯，錄音內容與譯文
    相符，是我指示乙○○購買製毒所需氫氣瓶」等語（見警(二)
    卷第135 、139 頁）；於本院審理時亦供稱：「（你說坦承
    製造安非他命，你要在哪裡製造？）在民權路27號《按係民
    權二路378 號之6 第27樓》那裡」等語（見本院上更(一)字第
    134 號(二)卷第201 頁背面），參以為警查獲時除扣得製造毒
    品之原料、器具等物品外，尚扣得製造毒品甲基安非他命之
    脫水機、搖台，是被告庚○○於偵審中坦承欲製造甲基安非
    他命之事實，應屬可信。證人即原審共同被告乙○○於檢察
    官偵查中具結證稱：「我有看到被告庚○○將一些白色粉末
    倒進不銹鋼桶中，加入一些化學藥品和自來水，加完以後就
    把蓋子蓋上，再注入高壓氣體，然後插電，不銹鋼桶底下就
    有馬達開始旋轉，攪拌二至六個小時，這段時間庚○○會不
    斷的查看不銹鋼桶上的壓力錶，完成後，他會把裡面的黑色
    液體倒入塑膠桶內，經濾網過濾後再倒入另一個不銹鋼鍋內
    ，再以瓦斯爐加熱，加熱時會加入食鹽並攪拌，弄好後會再
    將不銹鋼鍋內的液體倒入四角的盆子內，等液體冷卻後再將
    整個盒子放入冰箱，過了數天後會再將盒子內的東西挖起來
    ，之後會將東西晾乾，晾乾後東西加水再煮一次，之後等冷
    卻再冰，第二次製造出來的東西結晶體較大，不規則形狀，
    像冰糖，大小不一」、「庚○○叫我去十全路的某家氣體行
    載過鋼瓶」等語（見偵字第20485 號卷第107-108 頁）；於
    原審審理時具結證稱：「我不知道庚○○是否有去嫩江街化
    學行買化學品，但他有和我去過」、「（《提示警(一)卷89頁
    96年5 月18日21時25分乙○○與庚○○通聯譯文》他（庚○○）要我去十全路載兩支鋼瓶到高雄市前鎮區○○○路」、
    「（每次代價為10萬到20萬不等，共有4 、5 次，是否如此
    ？）是的」、「（搖台頂蓋如何搬到高雄市前鎮區○○○路
    378 號？）用袋子裝起來，是我載上去的」、「是庚○○放
    在他的車子，開到高雄市前鎮區○○○路378 號，叫我和大
    象（丙○○）搬上去」、「96年6 月17日下午1 時33分乙○○與庚○○通聯內容是他（庚○○）叫我去嫩江街載化學桶
    」、「（庚○○是否有請你幫他搬過冰箱？）是」、「（冰
    箱）沒有（冰食物），因為冰箱都有鎖起來」、「（庚○○
    是否把類似冬瓜茶的東西冰在冰箱裡面？）是」、「（庚○○有交代類似冬瓜茶的東西冰在裡面，你不能去動那個冰箱
    ？）有」、「（冰在冰箱裡的東西）它會結冰」、「（庚○○是否還要把結冰的東西，挖起來，晾乾、再煮一次，再放
    到冰箱？）是」、「（再冰到冰箱之後）也是再結成冰塊的
    樣子」、「第二次的冰塊形狀會變大」、「我說看到類似煮
    冬瓜茶，又把它冰到冰箱，又有試成品，這些地點在七賢路
    ，這個地點調查局人員沒有去，地址我也忘記了，庚○○曾
    把化學原料、冰箱、鍋具等物品搬到七賢路《指尚仁街1 號
    》，我和丙○○都有幫忙搬」、「我在七賢路看過庚○○煮
    過一次類似冬瓜茶的東西」、「96年7 月12日查獲前幾天晚
    上大約8 、9 點看過庚○○煮類似冬瓜茶的東西，要煮好幾
    個鐘頭再冰到冰箱，冰了2 、3 天又挖出來煮，我講的查獲
    前幾天那時已經變成大塊了，庚○○把已經變大塊的東西裝
    在袋子裡」、「我說的七賢路就是在尚仁街1 號」、「我在
    尚仁街看到庚○○煮類似冬瓜茶的東西時，丙○○也在」等
    語（見原審96訴4707號(二)卷第14至15、17、19、21、25至27
    、28至29頁）；於本院前審審理時具結證稱：「其係96 年7
    月12日之3 、4 日前，在高雄市○○街1 號見庚○○煮類似
    冬瓜茶的東西」等語( 見本院上訴字第1650號(一)卷第192 頁
    ）；於本院審理時再度證稱：「（96年7 月12日警方查獲本
    案當天你是否也在高雄縣美濃鎮農舍現場？）是的」、「（
    偵查中調查局人員是否有帶你去指認現場查扣的桶裝液體？
    ）是的」、「（你之前曾經在偵查中陳述看過庚○○煮類似
    冬瓜茶的東西與美濃現場查扣的桶裝東西是否一樣？）是類
    似的」、「（之前看過他煮類似冬瓜茶的時間是在何處？）
    尚仁街」、「（庚○○除了煮類似冬瓜茶的東西，是否還有
    看過他進一步使用脫水機、搖台等？）在尚仁街有看過，如
    我之前在原審陳述」、「（從你看到美濃案發當天時間多久
    ？）2 、3 天」等語（見本院上更(一)字第134 號(二)卷第31頁
    ）。證人即共同被告丙○○於檢察官偵查中亦具結證稱：「
    有幫庚○○租屋，一處是高雄市○○區○○街1 號，另外一
    處是輝煌時代27樓，還有左營區○○路110 巷2 弄3號 ，都
    是用我名義承租，租金及押金都是庚○○拿給我的」、「（
    是否曾幫庚○○搬化學原料至屏東縣鹽埔鄉○○村○ ○路9
    之5 號旁廢棄廠房？）是，搬了2 次，有鐵製藍色桶子，有
    黑色及藍色塑膠桶，每次都大約是十幾桶，都是在嫩江街的
    化學行買的，上面有的有寫甲醇」、「是和乙○○一起搬的
    ，有搬大燒杯、冰箱二台、陶瓷漏斗、塑膠盒、二個磅秤、
    鐵桶、鐵鍋、數個紙箱，是從輝煌時代26樓搬進去高雄市○○區○○街1 號，搬完後乙○○又去搬了二個冰箱來」、「
    （96年6 月中旬及下旬是否見庚○○在新興區○○街1 號的
    廚房過煮冬茶？）是，我在高雄市○○區○○街1 號曾看到
    盆子內有冬瓜茶，有的盆子內有亮晶晶的白色結晶……庚○○在煮的時候有用6 、70公分的攪拌棒攪拌冬瓜茶」、「（
    新興區○○街1 號冰箱內的東西你有無看過？）沒有，有冰
    東西時庚○○都不讓我們看，都有上鎖，並交待我們不能去
    搖到那個冰箱，但是冰飲料的冰箱就沒有上鎖」等語（見偵
    字第20485 號卷第154-155 頁）；於原審審理時先後具結證
    稱：「這3 間房子都是用我的名義承租的，我只是告訴調查
    員，製造的毒品的機具我有搬到這些房子過，其中明潭路的
    房子曾經搬冰箱進去後，又馬上把冰箱搬走，並沒有將冰箱
    留在該處過夜」、「因為有扣到冰箱，調查員告訴我冰箱有
    驗出上述的成分，庚○○有告訴我他煮好東西是要冰的，所
    以我告訴調查員庚○○把煮好類似冬瓜茶的東西要冰起來」
    、「我看到他煮好的東西放在地上一盒一盒的，在地上冒煙
    」、「冰箱要搬到其他地方去的時候，裡面就是空的沒有上
    鎖」、「（在你見過庚○○曾經在煮類似冬瓜茶的動作後，
    冰箱是否就有上鎖？）是的，但不是所有的冰箱都上鎖」、
    「（同一地點的冰箱有幾個？）不一定，但到最後都集中在
    輝煌時代27樓」、「在高雄市○○○路378 號之8 第26樓《
    按所承租者為27樓，是此部分應係27樓之誤》、尚仁街1 號
    有看過以鐵桶加熱，有類似冬瓜茶的液體」、「（之前在尚
    仁街1 號看到庚○○在煮類似冬瓜茶的東西，是用什麼工具
    煮？）瓦斯爐」、「（瓦斯爐要接瓦斯桶？）是」、「（瓦
    斯爐跟瓦斯桶是去尚仁街搬的？）是的」等語（見原審96訴
    4707號卷(二)第77、79、80、94頁）；「是庚○○叫我去租民
    權二路、明潭路、尚仁街的房子」、「租好後回來，我就把
    契約直接交給庚○○」、「加氫的反應器是庚○○叫我去訂
    購的」等語( 見原審97重訴36號卷(一)第64頁）；於本院審理
    時具結證稱：「（在偵查中調查局人員有帶你去指認美濃現
    場查扣的桶裝液體？）有」、「（你之前曾經在偵查中陳述
    看過庚○○煮類似冬瓜茶的東西，與美濃現場查扣的東西是
    否一樣？）是液體的，類似而已」、「（你看到庚○○煮冬
    瓜茶的東西，除了在美濃看到外還有在何處、何時看過？）
    在尚仁街、民權路都有，各看過一次」、「（從看他煮東西
    到案發當天時間多久？）沒有超過一個月，確切時間我不記
    得」等語（見本院上更(一)字第134 號(二)卷第30頁）。核與被
    告庚○○上開(一)所示自白大致相符。
  (三)警方於96年7 月16日在高雄市○○○路29號6 樓之1 逕行搜
    索時扣得附表七編號2 、3 所示晶體一大包及一小包，經檢
    察官囑託法務部調查局為鑑定結果：均含甲基安非他命成分
    ，一大包部分淨重139.25公克，包裝重4.50公克，純度96.8
    6 ％，純質淨重134.88公克，小包部分淨重7.57公克，包裝
    重0.28公克，純度98.79 ％，純質淨重7.48公克，有該局96
    年10月29日調科壹字第00000000000 號鑑定書在卷可憑（見
    警(三)卷第2-5 頁），純度頗高，參以被告庚○○上開於法務
    部調查局南機組調查時供稱：「我是以1 公斤2000元代價幫
    忙『阿財』製作安非他命」等語（見警(二)卷第135 頁），如
    上(一)所述，在高雄市○○區○○路110 巷2 弄3 號查扣如附
    表八編號15所示塑膠盤呈麻黃鹼陽性反應；在高雄民權二路
    378 之6 號27樓查扣如附表十編號3 、5 所示之瓦斯爐台面
    1 個、不銹鋼煮鍋4 個呈甲基安非他命及麻黃鹼陽性反應，
    編號4 、7 、10至14、16、24所示之撈取濾網7 個、陶瓷漏
    斗1 個、塑膠水桶5 個、塑膠盆1 個、使用過之化學罐1 罐
    ，均呈甲基安非他命陽性反應，編號26所示之塑膠袋殘留氯
    假麻黃鹼及氯麻黃鹼成分；而麻黃鹼復為製造甲基安非他命
    之原料，及如後所述，被告庚○○就上開扣案毒品來源所供
    復前後不一，暨證人乙○○上開(二)所證，曾目睹被告庚○○
    第二次製造出來的東西結晶體較大，不規則形狀，像冰糖，
    大小不一等語，甲基安非他命係白色晶體狀，警方在高雄市
    ○○○路378 號之6 第27樓扣得用以結晶安非他命之冰箱6
    具暨經本院將在上開378 號之6 第27樓扣得如附表十編號21
    、25所示勺子3 支送法務部調查局鑑定結果，均檢出「鈀」
    之成分，有該局鑑定報告在卷可憑（見本院上更(一)字第134
    號(一)卷第207 頁），而「鈀」係製造第二級毒品第二階段氫
    化反應之催化劑等情綜合研判，扣案甲基安非他命應係被告
    庚○○在高雄市○○街、高雄民權二路378 號之6 等27樓等
    處所製造無訛。
  (四)就扣案上開甲基安非他命來源，被告庚○○於檢察官偵查中
    時先則供稱：「安非他命是我的，去向人家買的，都是不認
    識的人，我不知道有多重」等語（見偵查卷第33頁）；嗣又
    供稱：「是大陸朋友製造成功後，我向他們要的，不是花錢
    買的」等語（見偵查卷第314 頁），先後供述不一，已難置
    信。嗣於本院審理時復辯稱：「安非他命小包是我跟人家買
    的，大包是我跟小胖幫人家製造麻黃素他拿給我抵工錢」云
    云（見本院上更(一)字第134 號(二)卷第91頁背面），亦相互矛
    盾，且如該扣案之甲基安非他命係被告庚○○向他人購買，
    縱不知販賣者之真實姓名，衡情亦應知悉綽號及購買之重量
    ，乃竟於檢察官偵查中為全然不知之供述，亦悖於常情。證
    人劉雙坤於本院前審審理時雖具結證稱：「於96年6 月底曾
    見綽號『黑人』之人販賣第二級毒品甲基安非他命1 小包予
    被告庚○○」等語（見本院上訴字第1650號卷(一)第189-190
    頁）。證人即共同被告丙○○、己○○於本院前審亦具結證
    稱：「曾見綽號『小胖』拿1 包東西予庚○○，但不知該包
    內裝何物」等語（見本院上訴字第1650號卷(一)第193-199 頁
    ）。惟依證人劉雙坤、丙○○及己○○上開證述，尚無從證
    明扣案甲基安非他命1 大包、1 小包即係被告庚○○分別由
    「小胖」處取得及向「黑人」所購買。被告庚○○選任辯護
    人雖辯稱：扣案第二級毒品甲基安非他命1 大包純度為96.8
    6%、1 小包純度為98.79%，二者尚有不同，足見非被告庚○○所製造云云。惟扣案第二級毒品甲基安非他命1 大包、1
    小包均係案發前已製妥放置，既非甫製造後即遭扣案，且同
    批製造之毒品亦可能因下料數量不同，製造時間經過多寡不
    一，而成分稍異，自難以二者純度不同，遽謂非被告庚○○
    所製造。被告庚○○辯稱：伊僅將顆粒狀麻黃素加工成粉狀
    ，尚未製造成第二級毒品甲基安非他命云云，委無可採。被
    告庚○○選任辯護人於本院審理時請求將扣案搖台、攪拌棒
    送法務部調查局鑑定結果，雖均未檢出「鈀」之成分，有該
    局鑑定報告在卷可憑（見本院上更(一)字第134 號(一)卷第207
    頁），惟依上開鑑定亦說明搖台、攪拌棒係金屬材質，表面
    已嚴重鏽蝕，恐影響鈀之檢出，是此部分仍無從為被告庚○○有利之認定。
  (五)被告丙○○就其受共同被告庚○○之指示，先後於96年6 月
    1 日承租高雄市○○區○○路110 巷2 弄3 號、高雄市○○
    區○○街1 號；於96年7 月1 日承租高雄市○○○路378 號
    之6 第27樓房屋之事實，業據被告丙○○於本院行準備程序
    時供認不諱（見本院上更(一)字第134 號(一)卷第251 頁），核
    與共同被告庚○○於本院審理時供述情節相符（見本院上更
    (一)字第134 號(一)卷第253 頁），並有以其名義簽訂之租賃契
    約書3 份在卷可憑（見警(二)卷第131 至133 頁）。又被告丙○○於96年7 月24日高雄縣調站調查時供稱：「（你與庚○○交往情形為何？）約在96年5 月底6 月初之間，我在高雄
    市六合夜市偶遇庚○○，我與庚○○表示無工作，要是有工
    作可以與我聯絡，庚○○第1 次找我幫忙是在6 月初左右打
    電話給我，要我到民權二路『輝煌時代』等他，我上他的黑
    色馬自達休旅車，他載我去嫩江街的化學藥品行，因他要購
    買的化學藥品還沒來，我們就回「輝煌時代」聊天，在場的
    還有綽號『長腳』《按係被告丁○○，下同》男子及乙○○
    ，庚○○要我隔天早上再去『輝煌時代』找他，他又載我到
    嫩江街那間化學藥品行，我就開始搬藍色的化學原料桶至庚○○駕駛之黑色馬自達休旅車，數量約有十幾桶，當時蘇將
    該批化學原料載至屏東縣鹽埔鄉○○村○ ○路9-5 號旁廢棄
    廠房旁的鐵皮屋內放置，我見該處原已放有約十桶的藍色桶
    子，就將載來的桶子繼續疊上去，搬完後庚○○即載我回到
    高雄，過沒幾天，庚○○再度找我至嫩江街載化學桶至前述
    廢棄廠房放置，之後我就與庚○○經常往來，我記得第2 次
    搬化學桶後，他有拿3000元給我，表示是這2 次幫他搬運的
    工資」、「（請詳述你受僱於庚○○期間工作內容為何？）
    6 月初庚○○向我表示『輝煌時代』26樓屋主要將房屋收回
    ，要先租房子，庚○○即找綽號『長腳』的男子帶我去與屋
    主碰面，我就與屋主簽約將高雄市○○區○○街1 號租下，
    租金2 萬元是『長腳』向庚○○拿錢後再由我交給屋主，在
    高雄市○○區○○街1 號承租完後，庚○○就指示我與乙○○將『輝煌時代』26樓內的冰箱、大燒杯、陶瓷漏斗、塑膠
    盒、2 個磅秤、鐵桶、鐵鍋及數個紙箱等搬至高雄市○○區
    ○○街1 號，該處後來總共搬入4 台冰箱」、「（請詳述前
    述租屋地點之使用情形？）記得分別在6 月中旬及下旬見過
    庚○○在『輝煌時代』26樓《同前所述應係27樓之誤，下同
    》的廚房及高雄市○○區○○街1 號2 樓廚房內，用鐵桶煮
    『冬瓜茶』顏色的液體，都是用6 、70公分的攪拌棒不時攪
    動該液體，我當時有問過他在做什麼，庚○○表示他在煮『
    冬瓜茶』，但是他在煮『冬瓜茶』時爐臺邊還放有1 大袋食
    用鹽；我曾在高雄市○○區○○街1 號1 樓廁所及『輝煌時
    代』27樓房間裡面看到放有2 支直徑約15-20 公分、高約10
    0 公分的氫氣瓶；其中高雄市○○區○○街1 號2 樓廚房庚○○煮『冬瓜茶』顏色液體同時已放有3 、4 個盆子，其中
    1 個盆子已裝有『冬瓜茶』並且不斷散發熱氣，當時庚○○
    有告訴我那是要冰的不要動到，但我從來沒看過他喝自己煮
    的『冬瓜茶』，他也從來沒有請我們喝過『冬瓜茶』，而且
    庚○○有時會將冰箱上鎖，且冰箱上鎖後庚○○會特別交待
    我們不能搖到冰箱，冰箱的鑰匙都是由庚○○自行保管，庚○○並將冰箱玻璃內側貼上不透明的白紙，我們完全無法看
    見冰箱內存放的東西；約在6 月底左右，庚○○要我到高雄
    市○○區○○街1 號去載他，我騎機車到高雄市○○區○○
    街1 號進去屋內時，見到1 樓地板放了約10盆煮好『冬瓜茶
    』，而且屋裹都是冰箱那種酸臭味，有的盆子還在散發熱氣
    、有的『冬瓜茶』上面已經有一小顆一小顆的透明結晶，我
    有問庚○○那個結晶是什麼東西，庚○○表示那是『鹽』，
    並要我不要多嘴」等語（見警(二)卷第75至77頁）；於96年8
    月7 日在高雄縣調站調查時供稱：「（請詳述高雄市○○區
    ○○路110 巷2 弄3 號、民權二路378 號之6 第27樓、尚仁
    街1 號等租屋處使用之情形？）庚○○曾要求我以擺地攤要
    囤貨的名義代為租賃高雄市○○區○○街1 號，以辦桌要加
    工（煮東西）的名義代為租賃高雄市○○區○○路110 巷2
    弄3 號，以庚○○家人要住的名義代為租賃高雄布前鎮區○○○路378 號之6 第27樓；這些地方都是專供庚○○用以製
    造安非他命毒品的場所」、「大概5 、6 月時，庚○○告訴
    我說要去屏東找『大胖』，回來時他就把裝有麻黃素之四方
    形大塑膠袋放到高雄市前鎮區○○○路378 號之6 第27樓，
    我從大塑膠袋的縫隙中看，裡面是亮亮的尚未處理過的麻黃
    素，隨後庚○○就把該批麻黃素拖進房間裡，還有一次大概
    是7 月初，有一次庚○○要我開車前往六合路林森路口附近
    ，我見到他們的時候，庚○○就從『大胖』駕駛的BMW 休旅
    車後座把一個麻布袋拿下車，並放到我所駕駛的車輛後座，
    並要我將庚○○及該只麻布袋載回高雄市前鎮區○○○路37
    8 號之6 第27樓，那個帆布袋裡面裝有四個以透明膠膜包裝
    白色粉末的圓柱體，那些白色粉末，我不確定是否已經處理
    過的氯假麻黃素」、「我曾數次在庚○○要求下以我所用00
    00000000行動電話跟謝順助聯絡並與庚○○一起去找謝順助
    ，他們談論的過程均是在討論機器製作的尺寸、材料等」等
    語（見警(二)卷第99-101頁）；於檢察官偵查中供稱：「（是
    否曾幫庚○○搬化學原料至屏東縣鹽埔鄉○○村○ ○路9之5
    號旁廢棄廠房？）是，搬了2 次，有鐵製藍色桶子，有黑色
    及藍色塑膠桶，每次都大約是10幾桶，都是在嫩江街的化學
    行買的，上面有的有寫甲醇」、「（高雄市○○區○○街一
    號你有幫庚○○搬何物進去？）我和乙○○一起從『輝煌時
    代』27樓搬大燒杯、冰箱二台、陶瓷漏斗、塑膠盒、二個磅
    秤、鐵桶、鐵鍋、數個紙箱，搬完後乙○○又去搬了二個冰
    箱來」等語（見偵查卷第151-152 頁）；核與原審共同被告
    乙○○於高雄縣調站調查時（如證據能力欄所述，此部分之
    證述已係在法院審判中陳述之一部分，下同）證稱：「我與
    丙○○會依照他《指庚○○》的指示，將他所需要的製毒器
    具搬至他所指定之地點，搬運時間、地點不一定」等語大致
    相符（見警(二)卷第81頁）。足徵被告丙○○確有為共同被告
    庚○○搬運製造甲基安非他命之原料及器具前往屏東縣鹽埔
    鄉○○村○ ○路9-5 號旁廢棄廠房旁的鐵皮屋、高雄市○○
    區○○街1 號、高雄市前鎮區○○○路378 號之6 第27樓等
    租處無訛。參以被告丙○○上開所陳：其在6 月中旬及下旬
    見過庚○○在『輝煌時代』27樓廚房、高雄市○○區○○街
    1 號2 樓廚房內，用鐵桶煮『冬瓜茶』顏色的液體，都是用
    6 、70公分的攪拌棒不時攪動該液體，伊當時有問過他在做
    什麼，庚○○表示他在煮『冬瓜茶』，但是他在煮『冬瓜茶
    』時爐臺邊還放有1 大袋食用鹽；看到房間裡面放有氫氣瓶
    、在6 月底左右在尚仁街1 號1 樓地板放了約10盆煮好『冬
    瓜茶』，而且屋裹都是冰箱那種酸臭味，有的盆子還在散發
    熱氣、有的『冬瓜茶』上面已經有一小顆一小顆的透明結晶
    等情觀之，其於原審法院行準備程序時表示：「（對於檢察
    官起訴之事實是否認罪？）承認，查獲當天我是與庚○○及
    其他被告在做麻黃素，我是在幫忙搬運，我是從今年《按係
    96年》6 月開始幫忙租房，搬運還沒有做好的東西，做好的
    東西我們就交給庚○○，我被抓前庚○○有和我說做好的東
    西是管制藥品」等語（見原審訴字第4707號第113 頁），此
    外，復有扣案上開製造毒品等器具、原料、甲基安非他命成
    品等可資佐證，是被告丙○○於偵審中之上開自白與與事實
    相符，應屬可信，其事後翻異前詞，應係避就之詞，委無可
    採。
  (六)被告庚○○於高雄縣調站調查時供稱：「（本處人員在高雄
    縣美濃鎮泉源6 號所查扣之麻黃素浸泡液、冰醋酸、雙氧水
    、TC強酸、甲醇、丙酮、活性碳、陶瓷漏斗、玻璃燒杯、真
    空幫浦、抽風機、濾紙等物，是否為你指示乙○○、丙○○
    、甲○○、己○○等人搬運至該處欲製造鹽酸麻黃素所用之
    物？）是的，購買這些化學藥品花費大約3 、40萬元」等語
    （見警(一)卷第23頁背面），於原審法院依檢察官之聲請裁定
    羈押，在法院調查時供稱：「我想要製造安非他命，但是還
    沒有製造成功就被查到」等語（見偵聲字第664 號卷第8 頁
    ）；於本院審理時供稱：「（麻黃素是否準備製造甲基安非
    他命？）是」、「（你是否準備製造甲基安非他命？）是」
    等語（見本院上更(一)字第134 號(二)卷第92頁背面）。被告丙○○於高雄縣調查站調查時亦供稱：「（本處於96年7 月12
    日會同南部機動工作組…於高雄縣美濃鎮泉源6 號查獲鹽酸
    麻黃素117 公斤，你為何會在現場？）是庚○○叫我上去幫
    忙搬東西的」、「（前述地址經查是毒品製造地點，該處毒
    品製造活動係由何人主持？你負責業務為何？）是庚○○處
    理的，我第一次到高雄縣美濃鎮泉源6 號《如後所述應係7
    號之誤，下同》是7 月上旬，是庚○○開車帶我上去的，當
    時車上裝載有數十桶鹽酸及其他化學藥品，庚○○要我將這
    些東西搬到該現場的房舍內放好，當天在現場大約待了半個
    小時他即帶我離去，7 月12日上午，庚○○打電話給我說要
    我幫他搬東西，要我中午時到高雄市○○路輝煌時代大樓等
    他，中午時他與乙○○開車將我接上車後，我坐在後座，發
    覺旁邊有一個旅行袋，我們即前往美濃用餐，用餐完畢後我
    們三人就直接到前述製毒現場，庚○○要我把房間裡面的化
    學藥及馬達搬到三合院子的大樹下，在搬運的過程，我發覺
    現場除了蘇、李二人之外，又多出了三個我不認識的人，該
    三人中除了姓潘的男子與我工作內容相同，其餘二人都待在
    現場，搬完之後我就到旁邊的鐵皮屋休息，休息時我有看到
    大樹處有冒出白煙，約在2 個鐘頭後，庚○○叫我將大樹下
    的東西收一收，我發覺所搬出來的化學藥品都已經用完了，
    庚○○另叫我再搬一些鹽酸出來補充，並叫我將一些盆器清
    洗乾淨，那些物品都帶有惡臭，結束後他們從車號5200的白
    色轎車上拿下我前述的旅行袋及後車廂的旅行袋，並從裡面
    取出大量的白色粉末，我與潘姓男子及乙○○將那些白色粉
    末秤重後重新包裝，並把前述白色粉末裝回乙○○所有5200
    號白色轎車內，我跟庚○○、乙○○三人隨即下山，下山途
    中，即遭貴處逮捕」、「7 月上旬我將鹽酸等化學藥品送到
    製毒現場所得酬勞為5000元」、「我知道他們是在做毒品」
    等語（見警(一)卷第18-19 頁）被告己○○於高雄縣調站調查
    時供稱：「庚○○於11日中午來我工作的機車行找我，跟我
    說有東西要載，我便開我的貨車尾隨他的白色轎車前往高雄
    市區某處，他叫我在原地等，約過半小時，庚○○回來找我
    時，車上多了十餘桶散發臭味的藍色塑膠桶，之後庚○○叫
    我開貨車跟著他白色轎車前往美濃鎮泉源6 號，他指示我將
    化學藥品卸下」、「實情是在11日我幫庚○○載運裝有化學
    藥品之藍色塑膠桶上山後，庚○○即帶我下山前往里港甲○○住處，指示我隔天中午前往里港該址接甲○○上山；我隔
    日中午依約前往里港甲○○處將他接運前往製毒現場，到達
    後依庚○○指示我們二人幫忙處理製毒配料，之後庚○○跟
    我說我的車留在現場，如果現場遭查獲對我不好，要我先把
    貨車開下山停靠在公園旁，庚○○又另找一台貨車載我上山
    ，至於駕駛我並不認識，庚○○認為現場毒品製程已告一段
    落，就通知前述駕駛載我跟乙○○下山，下山途中即遭貴處
    人員逮捕」、「現場製毒品成員有一名沒有遭逮捕」、「我
    主要是負責幫忙載運製毒配料並在現場搬運化學藥品」等語
    （見警(一)卷第9-10頁）；於檢察官偵查中供稱：「（你幫庚○○載原料的時間點係在查獲前多久？）被查獲的前一天」
    、「前一天我先載一桶一桶的東西到山上，山上就是查獲製
    造毒品及器具跟原料的地方，然後我就回家了，隔天庚○○
    再叫我到山上幫他把東西從屋內搬出來，搬出來後再將一桶
    一桶的東西倒到空桶裡，弄好後，庚○○指揮我倒到哪裡，
    我就依指示作，現場還有4 、5 人，我只認識庚○○及甲○○，甲○○在那裡幫忙搬一包一包白白的東西」等語（見偵
    查卷第304 頁）；於原審法院裁定羈押時，在法院調查中供
    稱：「我是被調查局查獲的前一天才過去幫忙，我去的時候
    有看到原料，也有看到做出來的成品，像白的麵粉，庚○○
    找我的時候是透過『小胖』的介紹才去幫忙的，我去幫一、
    二天就大約知道他們是在製造第二級毒品甲基安非他命」、
    「（知道他們是製造甲基安非他命之後是否還有繼續幫忙？
    ）我還是有繼續幫忙」等語（見原審聲羈字第784 號卷第7
    頁、聲羈更(一)卷第12頁）。被告甲○○於高雄縣調站調查時
    供稱：「是綽號『小胖』男子7 月上旬跟我說他朋友要洗麻
    黃素，我雖然知道要做安非他命，但因缺錢就去幫忙」、「
    96.7.11 他打電話到我店裡，說己○○明天會來載我去工作
    ，隔日中午己○○他的小貨車來我家載我，約在下午2 點鐘
    抵達美濃泉源6 號製毒現場，由於現場沒人，我與己○○又
    下山吃東西，吃完後趕回山上依舊沒人，我們就在鐵皮屋等
    候，之後陸續遇到『小胖』、庚○○、乙○○等人，我開始
    幫忙搬運一些化學配料，搬運同時看到丙○○、己○○跟我
    一樣在搬運化學原料，庚○○及乙○○在旁處理那些化學原
    料，我注意到那些原料有冒出白煙，晚間9 時許，庚○○、
    乙○○、及丙○○三人先行駕駛白色小轎車下山，我與小胖
    則一直待到己○○開貨車來載我們下山，己○○上山後向我
    們表示『有人在跟』，我就說趕快走，在我與己○○、小胖
    下山的途中，我們便遭貴處人員逮捕，現場都是庚○○在指
    揮，我只負責在場幫忙搬運化學藥品」等語（見警(一)卷第13
    -14 頁）；於原審法院裁定羈押時，在法院調查中供稱：「
    我是被調查局查獲的當天才去幫忙的，是經由綽號『小胖』
    的介紹才去幫庚○○的，『小胖』有跟我說他們是在製造安
    非他命，我想去幫忙，多少可以拿3 、5 萬元，『小胖』在
    被調查局查獲時逃逸」等語（見聲羈字第784 號卷第8-9 頁
    ）。被告庚○○、丙○○、己○○、甲○○上開自白，核與
    證人乙○○於原審審理時證稱：「（96年7 月13日在高雄縣
    調查站，就你當時在調查局回答的，是你自己回答，還是調
    查員要你回答？《交付筆錄閱覽》）是我回答的沒錯，但我
    只是去幫忙，因庚○○叫我去幫忙他」、「（7 月13日、7
    月20日這2 份筆錄是否實在？是否可以成證據使用？）筆錄
    實在，可做為證據」等語（見原審訴字第4707號(二)卷第13、
    第15頁），而其於96年7 月13日在高雄縣調查站調查時證稱
    ：「最近一、二個星期，庚○○指示我與大象《指丙○○》
    駕駛他為我們準備好的貨車，將各式化學藥品桶搬到高雄縣
    美濃鎮泉源6 號，我們搬去時，已見到裡面有類似的東西在
    場，我與丙○○將這些東西搬到該址舊式三合院的室內最靠
    左邊的小房間，隨後我們就離開了」、「7 月12日中午時，
    庚○○叫我駕駛我的5200-MF 白色轎車載他與丙○○一起前
    往上述該址，我們到了後看到已有三個不認識的人在現場，
    庚○○叫我與丙○○將原本放在室內的化學藥品桶搬到外面
    樹下，隨後又叫我與丙○○將帆布鋪在外面地上，然後叫我
    們到前面的鐵皮屋休息，僅留下他與其他原本在場的三人，
    我從旁看到庚○○指示另外兩個胖子將一包一包白白的東西
    倒進塑膠桶裡，再將化學藥劑分別倒入同樣的塑膠桶並且攪
    拌，倒下去一段時間後，就有看到白煙以及很刺鼻的嗆味。
    每隔一段時間，庚○○與另外兩個胖子就會將蓋子打開並且
    攪拌，重複幾次後，庚○○認為已經可以了之後就會拿給我
    們，叫我們將裡面白色粉粉糊糊的東西鋪在帆布上曬乾，曬
    乾之後庚○○就叫我們分裝在塑膠袋裡，放在我所駕駛車子
    的後車廂，我與丙○○將附近清理乾淨後，我便駕車載丙○○與庚○○離開，另外三人隨後也搭乘一輛廂型車離開」等
    語（見警(一)卷第4-5 頁）；於同日在檢察官偵查中亦具結證
    稱：「（你剛才所述是否實在？）實在，在調查站所講的也
    是實在」等語（見偵字第20485 號卷第17頁）。證人廖惟仁
    （即法務部調查局台北市調查處調查員）於本院前審到庭具
    結證稱：「渠等偵查庚○○製造毒品案已約半年，並於查獲
    前1 、2 星期在高雄市庚○○住處監控，查獲當日因見庚○○等人開車自高雄市住處出發，故在後跟蹤至美濃山區，其
    等即在產業道路守候，而後於庚○○等人正欲離去之際逮捕
    ，並在高雄縣美濃鎮泉源7 號屋內外及泉源6 號旁鐵棚架下
    查獲扣案物品；高雄縣美濃鎮泉源6 號及7 號建物係在山區
    同一平台範圍，且高雄縣美濃鎮泉源6 號及7 號建物區域僅
    有1 條對外道路，當時因為高雄縣美濃鎮泉源7 號很暗，所
    以將扣押物移到高雄縣美濃鎮泉源6 號旁鐵棚下，並記錄扣
    押地點為高雄縣美濃鎮泉源6 號」等語大致相符( 見本院上
    訴字第1650號(三)卷第14-17 頁）。證人己○○於原審審理時
    證稱：「（幫忙把液體倒入庚○○指示桶子裡面，除了你還
    有誰？）丙○○」等語（見原審訴字第4707號(二)卷第114 頁
    ）。此外，復有查獲時扣案如附表一所示製造毒品之器具、
    氯假麻黃素等物品扣案可資佐證。被告庚○○、丙○○、己○○、甲○○上開自白核與事實相符。參以證人廖惟仁上開
    所證，扣案附表一所示物係自美濃鎮泉源7 號搬出來的等語
    ，如被告庚○○等係將上開物品藏放於泉源6 號，則於結束
    工作後，亦應搬回泉源6 號藏放方屬正常，是被告庚○○96
    年6 月間，應係覓得高雄縣美濃鎮泉源7 號處所作為製造第
    二級毒品甲基安非他命氯假麻黃素之處所後，自96年7 月上
    旬指示被告丙○○、乙○○陸續駕駛ZF-4649 號小貨車載運
    製造第二級毒品甲基安非他命所需之硫酸等化學原料及器具
    前往高雄縣美濃鎮泉源7 號放置，復於96年7 月11日僱請被
    告己○○駕駛不詳車號之車輛載運10餘桶以藍色桶裝製造第
    二級毒品甲基安非他命所需之化學原料丙酮前往美濃鎮泉源
    7 號，於翌日雇請被告甲○○前往高雄縣美濃鎮泉源7 號協
    助製造甲基安非他命後，乙○○於當日駕駛5200-MF 自小客
    車載被告庚○○、丙○○及載運製造之化學原料麻黃素及馬
    達、器具至高雄縣美濃鎮泉源7 號，被告己○○、甲○○及
    「小胖」亦前往上開處所參與製造毒品甲基安非他命之前階
    段之製造行為，已堪以認定。
  (七)除綽號「小胖」之男子於警方逮捕時逃逸外，其餘參與製毒
    品之被告庚○○、丙○○、己○○、甲○○及已判決確定之
    被告乙○○均為警逮捕，已如上述，而警方查獲時亦僅在乙○○所駕駛之自小客車內扣得附表一編號43所示氯假麻黃素
    13包，有扣押物品清單在卷可憑，附表一編號9 及編號11所
    示之帆布袋雖經驗出甲基安非他命之成分，惟依共同被告丙○○上開(六)所證，上開物品係渠等所攜帶上山，參以甲基安
    非他命之製程除須經冷凍結冰等過程外，尚需使用搖台等器
    具，而高雄縣美濃鎮泉源6 、7 號並未放置冰箱、搖台等情
    觀之，96年7 月12日應尚未完成甲基安非他命之製造無訛。
    再者，被告己○○、甲○○分別僅於查獲前一日或二日參與
    前開製造行為，依卷存之證據亦無從證明渠等有參與前此在
    高雄市○○區○○街1 號之製毒行為，自難令渠等人就前此
    之行為負責。
  (八)被告丁○○前係被訴於96年4 月22日至29日在高雄縣美濃鎮
    泉源6 號及高雄市○○○路378 號之6 第27樓製造甲基安非
    他命35公斤；自96年4 月22日至29日在不詳地點販賣上開甲
    基安非他命（見原審訴字第4707號(二)卷第217-218 頁檢察官
    補充理由書），嗣經台灣高雄地方法院以犯罪不能證明，以
    97年度重訴字第37、38號判決無罪，檢察官不服提起上訴後
    ，經本院另案以97年度上訴字第1651、1652號判決駁回檢察
    官之上訴確定。再者，被告丁○○另被訴於96年5 月16日在
    高雄縣美濃鎮泉源6 號及高雄市○○○路378 號之6 第27樓
    製造甲基安非他命10 0公斤，於同年月17日販賣第二級毒品
    甲基安非他命（見同上4707號(二)卷第220 頁檢察官補充理由
    書），此部分經原審審理後，亦認被告丁○○被訴上開犯罪
    不能證明，而以97年度重訴字第39號判決無罪；就其被訴與
    庚○○、丙○○、乙○○等共同謀議製造甲基安非他命部分
    認定：被告丁○○提供掩護，熟悉製造技術之庚○○先指示
    乙○○等自96年7 月12日前3 、4 個月起，陸續添購氯仿等
    化學藥品，購買陶瓷漏斗、大型冰箱等製造甲基安非他命所
    需之相關器材設備，嗣庚○○於96年6 月間，自綽號「阿財
    」之大陸人士取得製造原料鹽酸麻黃素，被告丁○○同意庚○○，借用不知情之胞弟楊富翔之名義，由乙○○向不知情
    之劉建弘以13萬元購買車牌號碼ZF-4649 之小貨車，登記在
    楊富翔名下，為掩人耳目，在該車斗旁漆上「資源回收車」
    等字樣，供載運製造甲基安非他命之化學物品或器材，庚○○再指示丙○○出面承租位於高雄市○○○路378 號之6 第
    27樓、高雄市○○區○○路110 巷2 弄3 號，由被告丁○○
    與丙○○出面承租高雄市○○區○○街1 號等房屋以便隨時
    選定作為製造甲基安非他命或置放製造相關工具之場所，庚○○與被告丁○○共謀，將ZF-4649 之小貨車之車籍資料及
    高雄市○○○路378 號之6 第27樓、高雄市○○區○○路11
    0 巷2 弄3 號、高雄市○○區○○街1 號等製造處所之租賃
    契約書，由被告丁○○藏放其位於高雄市前鎮區○○○路22
    3 號10樓之住所，96年7 月11日中午，庚○○指示己○○駕
    駛己○○所有之自小貨車將製造甲基安非他命所需之10餘桶
    以藍色塑膠桶盛裝之化學藥品載運至高雄縣美濃鎮泉源6 號
    之大型農舍內，再於翌日（12日）中午12時許，庚○○於行
    動電話中以暗語通知戊○○，將前往高雄縣美濃鎮泉源6 號
    之農舍製造甲基安非他命後，夥同乙○○、丙○○、己○○
    、甲○○及綽號「小胖」之男子，一同前往上開農舍，由乙○○等依庚○○之指示，搬運化學原料或調配藥劑，開始著
    手製造甲基安非他命，迄於同日晚間9 時許，已完成製造甲
    基安非他命第一階段之氯化製程，製得氯假麻黃素13包，淨
    重116 公斤（即97年度偵字第2171號追加起訴部分），而認
    定被告丁○○共同製造第二級毒品未遂罪，處有期徒刑4 年
    ，嗣檢察官就上開判決全部聲明不服，被告丁○○亦不服上
    開判決有罪部分，各自向本院提起上訴後，經本院前審就被
    告丁○○有罪共同製造第二級毒品部分全部撤銷，改判被告
    丁○○幫助製造第二級毒品罪，處有期徒刑3 年6 月，駁回
    檢察官就原審判決無罪部分所為上訴，被告丁○○不服，向
    最高法院提起上訴，案經最高法院就被告丁○○有罪部分撤
    銷發回，有台灣高雄地方法院97年重訴字第39號判決、本院
    97年度上訴字第1650號、1653號及最高法院98年台上字第46
    11號判決在卷可憑。足徵被告丁○○此部分有罪部分並未確
    定，辯護人認案件已全部定讞，顯係誤會，是本院仍應就被
    告丁○○經原審判決有罪之製造第二級毒品提起第二審上訴
    部分為實體之審理與判決，核先敘明。
  (九)證人即共同被告丙○○於原審審理時具結證稱：「（你有去
    租民權二路、明潭路、尚仁街的房子？）是我租的，庚○○
    叫我租的」、「（租金、押金是何人拿給你的？）尚仁街之
    租金係丁○○所交付」等語（見原審97重訴字第36號(一)卷第
    64頁）。證人即共同被告庚○○於原審審理時亦證稱：「（
    尚仁街1 號是否你叫丁○○帶丙○○去租的？）是」、「（
    第1 個月的租金2 萬元是你丁○○的？）是」等語（原審97
    重訴字第36號(一)卷第58頁）；於本院前審審理時亦為相同之
    證述（見本院上訴字第1653號(一)卷第156 頁）。而上開尚仁
    街1 號之租期自96年6 月1 日至97年5 月31日止之事實，亦
    有租賃契約書在卷可憑（見警(二)卷第131 頁），是高雄市○○街1 號房屋係被告丁○○受共同被告庚○○之命帶同共同
    被告丙○○前去承租之事實，應堪認定。共同被告丙○○於
    原審審理時證稱：「承租高雄市○○街1 號房屋與被告丁○○無關，只見過丁○○1 、2 次，丁○○未去過」等語（見
    原審97重訴字第36號(一)卷第64頁），共同被告庚○○於本院
    前審審理時證稱：尚仁街1 號房屋係其令丙○○所承租，租
    金亦係其支付等語（見本院上訴字第1653號卷第156 、157
    頁），均係迴護被告丁○○之詞，不足採信。
  (十)共同被告庚○○所持用之之0000000000號行動電話與乙○○
    之0000000000號行動電話於96年6 月17日中午12時12分及同
    日中午12時51分許曾有如下之通話內容：「蘇：喂，有了啦
    ，我有聯絡到他，我叫他開過去給你。李：哦好」、「蘇：
    他現在在車行，等一下就開過去了，啊我徒弟，你有叫了嗎
    ？李：有阿，有叫他了。蘇：接了？李：有接了，還沒到。
    蘇：有接就好，我打都不接，你打才接。李：我11點左右就
    打了，可能又睡著了。蘇：再打給他。李：有啦，剛剛才剛
    接而已。蘇：好好」等語，有通訊監察錄音譯文及通訊監察
    書可佐（見警(二)卷第173 、174 頁、警(一)卷第76、77頁）。
    證人乙○○於高雄縣調查站調查時亦證稱：「該譯文是庚○○叫綽號『長腳』的男子租用貨車給我用，要我去載化學原
    料」等語（見警(二)卷第83頁背面），於本院審理時證稱：「
    （該車何人交給你的？）車子是我去買的」、「（何人出資
    買的？）庚○○拿錢給我買的」、「（用誰名義登記？）證
    件也是庚○○拿給我的」等語（見本院上更(一)字第134 號(二)
    卷第165 頁背面）。被告丁○○於本院審理時亦供稱：「庚○○說他要搬家，要我幫他借1 台車，我借不到，我朋友陳
    明雄說他有駕照，要幫我租1 台，車子是我朋友陳明雄幫我
    租的，車子我開到樓下，乙○○就把車子開走」等語（見本
    院上更(一)字第134 號(二)卷第88頁背面）。足徵被告丁○○確
    曾租用不詳車號之貨車供共同被告庚○○載運製造毒品之化
    學原料無訛。再者，證人即共同被告庚○○於原審審理時證
    稱：「（有無向丁○○借用ZF-4649 號車籍資料？）該部車
    是借丁○○弟弟名義買的，我有經過丁○○的同意」、「（
    有無拿13萬給乙○○買1 台貨車？）有」等語（見原審97重
    訴36號(一)卷第47頁）。證人乙○○於高雄縣調站調查時證稱
    ：「車號ZF-4649 號藍色之資源回收車是庚○○拿13萬元左
    右給我買的，他並要求購買之貨車要安裝電動升降尾及雨棚
    ，同時要我將買來之貨車漆上資源回收等字樣作為偽裝」等
    語（見警(二)卷第53頁背面），而上開ZF-4649 號貨車係於96
    年6 月29日辦理過戶登記之事實，亦有扣案如附表十二編號
    5 所示車籍資料在卷可憑。證人王盛琴於檢察官偵查中證稱
    ：「（庚○○曾在96年4 月26日在高雄市○○○路購買一台
    冰箱是否放在妳高雄市左營區○○○路278 號3 樓住處？）
    是，但是冰箱後來被二個人搬走，他們是開漆有資源回收的
    藍色小貨車搬走的」等語（見偵字第20485 號卷第67頁）。
    證人乙○○於本院審理時證稱：「（第二次去美濃是開什麼
    車去？）是開我的車牌號碼5200-MF 車」、「（第一次去的
    時候是開ZF-4649 號旁邊噴有『資源回收車』字樣的車從民
    權路載運東西上去？）有」、「（載去哪裡？）載去美濃」
    、「（你說去山上兩次，一次用你自己的轎車，第二次用資
    源回收車？）是的」等語（見本院上更(一)字第134 號(二)卷第
    165 頁背面），是經被告丁○○之同意借用其胞弟楊富翔之
    名義登記之上開ZF-4649 號貨車於購入後確曾用以載運冰箱
    、製毒原料等物品前往高雄市○○○路378 號之6 第27樓、
    高雄縣美濃鎮泉源7 號等藏放製造毒品之地點無訛。證人即
    被告丁○○之胞弟楊富翔於本院前審審理時雖證稱：「因其
    有殘障手冊，購車不需繳稅，故庚○○向其表示要借用名義
    購車，其乃將戶口名簿及母親證件等資料交付被告庚○○辦
    理」云云（見本院上訴字第1653號卷第152-154 頁）。惟證
    人楊富翔上開證述核與被告庚○○之證述不符，再參以證人
    楊富翔與被告丁○○間有胞兄弟之親情關係，所證難免偏頗
    ，自難採為有利被告丁○○之認定。
  (十一)警方96年7 月19日在高雄市前鎮區○○○路223 號10樓扣得
    如附表十二編號1 、2 、3 、5 所示高雄市○○區○○街1
    號之房屋租賃契約書、高雄市前鎮區○○○路378 號之6 第
    27樓房屋租賃契約書、高雄市○○區○○路110 巷2 弄3 號
    房屋租賃契約書及ZF-4649 號小貨車車籍資料等物，有房屋
    租賃契約書及搜索扣押筆錄附卷可憑（見警(二)卷第131-133
    頁、警(四)卷第164-165 頁）。而如上所述，高雄市○○街1
    號、高雄市○○○路378 號之6 第27樓、高雄市○○路110
    巷2 弄3 號分別係被告庚○○等人製造第二級毒品甲基安非
    他命及放置化學原料、器具之處所。證人即共同被告乙○○
    於檢察官偵查中具結證稱：「丁○○係住在高雄市前鎮區○○○路陽光情人大樓」等語（見偵字第20485 號卷第108 頁
    ）。足見扣案如附表十二編號1 、2 、3 、5 所示房屋租賃
    契約書及ZF-4649 號小貨車車籍資料等物乃係在被告丁○○
    持有中，益徵被告丁○○與共同被告庚○○間互動密切及熟
    識。
  (十二)證人王熒曲於原審審理時固證稱：「高雄市前鎮區○○○路
    223 號10樓係其住處，丁○○並未居住該處，扣案租賃契約
    書等物係被告庚○○遺忘在該處」等語（見原審97重訴字第
    36號(一)卷第34-43 頁）。共同被告庚○○於本院前審亦具結
    證稱：扣案租賃契約書等物係遺忘在高雄市前鎮區○○○路
    223 號10樓」等語（見原審97重訴字第36號(一)卷第48頁、本
    院上訴字第1653號卷第156 、157 頁）。惟證人王熒曲於原
    審審理時先則證稱：扣案之租賃契約書、ZF-4649 號小貨車
    車籍資料等係被告庚○○所留下等語，其後又改稱不知道ZF
    -4649 號小貨車車籍資料係何人留下等語，所證前後不一，
    已有可疑（見原審97重訴字第36號(一)卷第34、36頁）。何況
    證人王熒曲於95年5 月24日承租高雄市前鎮區○○○路223
    號10樓，係由被告丁○○為連帶保證人，有房屋租賃契約書
    扣案可憑，乃證人王熒曲竟證稱：租屋並無保證人云云（見
    原審97重訴字第36號(一)卷第39頁），除與租賃契約所載不符
    外，亦與證人即共同被告乙○○於檢察官偵查中證稱：「丁○○係住在高雄市前鎮區○○○路陽光情人大樓」等語相違
    （見偵字第20485 號第108 頁），是證人王熒曲於原審結證
    稱：「丁○○並未居住該處」云云，均與事實不符。參以扣
    案租賃契約書及ZF-4649 號小貨車車籍資料等物均係重要之
    契約文書，衡情應非隨身攜帶之物品，且係共同被告庚○○
    製造第二級毒品甲基安非他命有關之物，共同被告庚○○苟
    遺忘在高雄市前鎮區○○○路223 號10樓，豈有不取回之理
    ？證人王熒曲亦豈有不主動聯絡以返還共同被告庚○○，反
    而加以收藏之理？是證人王熒曲證述顯係迴護被告丁○○之
    詞，不足採信。參以製造第二級毒品甲基安非他命係屬重大
    之犯罪行為，且為政府所嚴厲查緝之對像，苟非親近可信之
    人，共同被告庚○○豈有使之承租房屋、轉交房屋租金、提
    供車輛登記名義人及持有製造第二級毒品甲基安非他命及放
    置化學原料、器具房屋之租賃契約書、ZF-4649 號小貨車車
    籍資料等物，且所為核與一般友人間日常生活之互動無涉，
    被告丁○○辯稱不知共同被告庚○○等人在製造第二級毒品
    甲基安非他命云云，顯違常情。是被告丁○○應係知悉共同
    被告庚○○承租房屋、借用車輛登記名義人購買上開ZF-464
    9 號小貨車之目的係在藏放、搬運製毒品原料、器具，其有
    為共同被告庚○○之製造第二級毒品甲基安非他命行為提供
    相當之助力，洵堪認定。綜上所述，被告丁○○幫助被告庚○○等人間製造第二級毒品甲基安非他命既、未遂，事證明
    確，犯行堪以認定。
  (十三)高雄縣美濃鎮泉源6 號係被告戊○○之老家，此經其於原審
    審理時自承在卷（見原審訴字第804 號(一)卷第40頁）。而警
    方於96年7 月12日在高雄縣美濃鎮泉源7 號屋內外及泉源6
    號旁鐵棚架下查扣如附表一所示之物品，而高雄縣美濃鎮泉
    源6 號及7 號建物係在山區同一平台範圍，且高雄縣美濃鎮
    泉源6 號及7 號建物區域僅有1 條對外道路，均已如上述（
    見本院上訴字第1650號卷(三)第14-16 頁），並有證人廖惟仁
    提出之現場照片在卷可佐（見本院上訴字第1650號(三)卷第81
    、82頁）。被告戊○○於本院前審亦供稱：「高雄縣美濃鎮
    泉源6 號建物現由其使用中，其在該處包裝收成之木瓜，而
    高雄縣美濃鎮泉源7 號建物原亦係其家族所有，嗣雖經法院
    拍賣由他人取得所有權，但均無人使用，其叔叔有在該處養
    豬，高雄縣美濃鎮泉源6 號及7 號建物對外道路並無外人行
    走，庚○○有時會打電話表示要至高雄縣美濃鎮泉源6 號採
    木瓜」等語（見本院上訴字第1650號(三)卷第69頁反面- 第71
    頁）。足見高雄縣美濃鎮泉源6 號及7 號建物係獨立成一區
    域，環境關係密切，且該處除被告戊○○及其叔叔外，並無
    外人出入，則共同被告庚○○要將如附表一所示之物品搬運
    至高雄縣美濃鎮泉源7 號屋內，並在該處著手製造第二級毒
    品甲基安非他命，必當出入經過被告戊○○使用之高雄縣美
    濃鎮泉源6 號無訛。被告戊○○辯稱：不知被告庚○○使用
    高雄縣美濃鎮泉源7 號，豈與常情相符？被告戊○○既在美
    濃鎮6 號從事木瓜採收之包裝等農務工作，共同被告庚○○
    苟非經由被告戊○○之同意，豈敢與共同被告丙○○、乙○○、己○○、甲○○等明目張膽自白天以迄於夜間在上開美
    濃鎮泉源7 號處所從事違法且為政府嚴厲查緝之製造毒品行
    逕，及在高雄縣美濃鎮泉源7 號屋內堆置製造毒品之原料等
    物品之理？
  (十四)共同被告庚○○之0000000000號行動電話與0000000000號行
    動電話曾於96年6 月25日下午8 時51分、96年6 月25日下午
    10時20分、96年6 月26日上午7 時38分、96年7 月11日下午
    5 時26分、96年7 月12日中午12時、96年7 月12日下午9 時
    25分有通話，有通訊監察譯文及通訊監察書在可按（見警(二)
    卷第175-179 頁），被告戊○○於原審亦陳稱確與共同被告
    庚○○有上開通話等語（見原審97重訴字第36號卷(一)第253
    頁）。再依96年6 月25日下午8 時51分通訊監察譯文所示：
    「蘇（指庚○○，下同）：木瓜哥，我朋友有去嗎？我朋友
    有去你那玩？楊（指戊○○，下同）：沒有耶，沒打電話來
    。蘇：好好。」、96年6 月25日下午10時20分通訊監察譯文
    所示：「楊：啊你沒有下來……蘇：沒有，明天早上再去吃
    飯哦。楊：哦，好啊好啊。」、96年6 月26日上午7 時38分
    通訊監察譯文所示：「蘇：喂要來摘木瓜了，要到了。楊：
    好。」、96年7 月11日下午5 時26分通訊監察譯文所示：「
    蘇：喂兄仔，OK了，你叫你太太看看。楊：哦，謝謝。」、
    96年7 月12日中午12時通訊監察譯文所示：「蘇：兄仔，要
    去給你請了。楊：好。蘇：朋友在那裡哦？楊：對呀。蘇：
    哦，好好，你叫他們桌子放的菜煮一煮，要去吃了。楊：好
    ，蘇：好，拜拜。」、96年7 月12日下午9 時25分通訊監察
    譯文所示：「蘇：兄仔，麻煩一下。楊：啊？蘇：麻煩一下
    。楊：哦。」等語，足認被告戊○○與共同被告庚○○於96
    年6 月25日至96年7 月12日間有密切電話聯絡，被告戊○○
    於本院前審亦供稱：「庚○○有時會打電話表示要至高雄縣
    美濃鎮泉源6 號採木瓜」等語，足證共同被告庚○○亦經常
    前往被告戊○○之高雄縣美濃鎮泉源6 號至明。證人即共同
    被告乙○○於高雄縣調查站接受調查時證稱：「《播放96.7
    .12.12：00『0000000000』與『0000000000』之通訊監察錄
    音及譯文表》該通聯是何人之通話？錄音內容與譯文是否相
    符？譯文中提到的『要來給你請』是指何意？『朋友』是指
    何人？『叫他們先煮菜吃』係指何意？）此為庚○○與黃明
    富或戊○○其中一人的通聯，內容與譯文相符，『要來給你
    請』是指我與丙○○及庚○○要到美濃了，『朋友』是指當
    日所查獲的甲○○、己○○及綽號大胖男子等人，『叫他們
    先煮菜吃』是指叫他們準備製毒的先行工作」等語（見警(二)
    卷第86頁）。證人丙○○於原審審理時：「該通聯是庚○○
    與某男子的對話，錄音內容與譯文相符，『要去給你請了』
    就是指我跟庚○○、乙○○要出發前往美濃製造安非他命毒
    品，『朋友』應該就是指『大胖』他們」等語係實在（見原
    審訴字第4707號(二)卷第97頁、警(二)卷第107 頁背面）。參以
    共同被告庚○○於96年7 月11日指示共同被告丙○○匯款30
    萬元至被告戊○○之配偶傅莉玲在陽信商業銀行美濃分行帳
    號000000000000號帳戶之事實，已經共同被告庚○○於原審
    結證在卷（見原審97重訴字第36號卷(一)第52頁），並有陽信
    商業銀行存款送款單及開戶資料、陽信商業銀行客戶對帳單
    在卷可憑（見警(二)卷第148-150 頁）。而如上所述，證人廖
    惟仁證稱：查獲時自美濃鎮泉源7 號搬出扣案物品等語，則
    共同被告丙○○、庚○○等確在高雄縣美濃鎮泉源7 號堆置
    製造甲基安非他命之器具、原料、製造毒品甲基安非他命之
    先驅原料麻黃素，及依上開96年7 月11日下午5 時26分通訊
    監察譯文，渠等之對話為：「蘇：喂兄仔，OK了，你叫你太
    太看看。楊：哦，謝謝」等語，被告戊○○顯然知悉收受30
    萬元鉅款，及依96年7 月12日中午12時通訊監察譯文所示，
    共同被告庚○○要求被告戊○○轉告在製毒現場之乙○○等
    人將桌子放的「菜煮一煮，要去吃了」等情觀之，益徵被告
    戊○○係知悉上情而提供他人高雄縣美濃鎮泉源6 號及其旁
    之7 號廢棄老舊屋舍給共同被告庚○○等製造毒品無訛。
  (十五)證人即共同被告庚○○於原審固結證稱：匯款30萬元用途係
    捐獻修繕高雄縣美濃鎮泉源6 號神壇等語（見原審97重訴字
    第36號卷1 第52頁）。惟被告戊○○於本院前審陳稱：「高
    雄縣美濃鎮泉源6 號曾於3 、4 年前因電線走火燒壞屋頂，
    而其與庚○○係於96年6 月間始認識，2 人見面3 、4 次」
    等語（見本院上訴字第1650號(三)卷第71頁），被告戊○○所
    管領使用之高雄縣美濃鎮泉源6 號既已損壞3 、4 年均未修
    繕，衡情顯無立即修繕之必要，而共同被告庚○○與被告戊○○自認識至96年7 月12日遭查獲止，2 人認識時間僅月餘
    ，並見面3 、4 次，足見共同被告庚○○與被告戊○○間亦
    無任何特別交情，共同被告庚○○竟匯款30萬元供被告戊○○修繕高雄縣美濃鎮泉源6 號神壇，與常情不符，是其所辯
    不知共同被告庚○○在該處製毒，亦未提供7 號老舊房屋云
    云，應係飾卸之詞，不足採信。共同被告庚○○證稱：並未
    向被告戊○○借用，戊○○不知情云云，亦係迴護之詞，不
    足採為被告戊○○有利之認定。
  (十六)至被告庚○○以0000000000號行動電話與0000000000號行動
    電話固於96年5 月16日10時17分、96年5 月17日8 時40分、
    96年5 月20日13時50分、96年5 月22日9 時15分、96年6 月
    2 日13時16分、96年6 月13日17時26分、96年6 月17日11時
    41分、96年6 月17日15時25分有通話記錄。惟被告戊○○否
    認持用0000000000號行動電話與被告庚○○有上開通話內容
    ，且0000000000號行動電話為被告黃明富於96年4 月29日所
    申請，有台灣大哥大行動通信網路業務服務申請書附卷可參
    （見原審97訴804 號卷第155 頁），原審共同被告黃明富於
    原審審理時亦證稱：其申請0000000000號行動電話後，隨即
    遭黃坤發取走等語（見原審97重訴字第36號卷(一)第255 頁）
    。況經本院前審囑託法務部調查局鑑定結果，認被告戊○○
    與持用0000000000號行動電話發話者聲音二者音質不相同，
    此有法務部調查局聲紋鑑定報告書在卷可稽（見本院上訴字
    1653號(一)卷第177-183 頁）。是被告庚○○以0000000000號
    行動電話與0000000000號行動電話聯絡部分尚難認與被告戊○○有關，此部分不能為被告戊○○有利或不利之認定，附
    此敘明。
  (十七)按凡以自己犯罪之意思而參與犯罪，無論其所參與者是否犯
    罪構成要件之行為，皆為正犯，其以幫助他人犯罪之意思而
    參與犯罪，其所參與者，苟係犯罪構成要件之行為，亦為正
    犯，必以幫助他人犯罪之意思而參與犯罪，其所參與者又為
    犯罪構成要件以外之行為，始為從犯，此有最高法院25年上
    字第2253號判例可資參照。本件被告戊○○僅提供製造毒品
    之處所，被告丁○○亦僅代為覓得尚仁街供被告庚○○製造
    甲基安非他命之處所，及提供其胞弟之證件供被告庚○○購
    買小貨車供載運製造毒品之器具、原料，渠等均未參與製造
    毒品之構成要件，且亦無證據證明渠等2 人與被告庚○○有
    共同之犯意聯絡，依上開說明，僅能論以幫助犯。再者，共
    同被告庚○○在被告戊○○所提供之處所製造毒品僅止於未
    遂，是被告戊○○亦僅能論以幫助未遂。被告甲○○、己○○並未參與共同被告庚○○等在高雄市○○街、高雄民權二
    路378 之6 號27樓等處之製造第二級毒品甲基安非他命之犯
    行，是渠等2 人亦僅能論以共同製造第二級毒品未遂罪。
  (十八)所謂接續犯，係指行為人之數行為於同時同地或密切接近之
    時地實行，侵害同一之法益，各行為之獨立性極為薄弱，依
    一般社會健全觀念，在時間差距上，難以強行分開，在刑法
    評價上，以視為數個舉動之接續實行，合為包括之一行為予
    以評價，較為合理始足當之。如主觀上雖基於一個概括犯意
    ，客觀上有先後數行為，逐次實行而具連續性，其每一前行
    為與次行為，依一般社會觀念，在時間差距上，可以分開，
    在刑法評價上，各具獨立性，每次行為皆可獨立成罪，構成
    同一之罪名者，於95年7 月1 日刑法修正施行前，固應依連
    續犯，論以一罪，但修正後新法，因連續犯之規定已刪除，
    自應一罪一罰，始符合法律修正之本旨，此有最高法院98年
    台上字第6873號判決意旨可資參照。又95年7 月1 日起施行
    之修正刑法，基於一罪一罰，以實現刑罰公平原則之考量，
    將包含多數侵害法益行為，但科刑上僅論以一罪之連續犯及
    僅成立實質一罪之常業犯規定刪除。為避免流於嚴苛，原可
    單獨成罪之多數行為，苟依社會通念，認在刑罰上予以單純
    一罪評價，始符合刑罰公平原則者，自應僅總括地論以一罪
    ，然其範圍之認定，須與修法之意旨相契合。而集合犯係指
    犯罪構成要件之行為，依其本質、犯罪目的或社會常態觀之
    ，常具有反覆、繼續為之之特性，此等反覆實行之行為，於
    自然意義上雖係數行為，但依社會通念，法律上應僅為一總
    括之評價，法律乃將之規定為一獨立之犯罪類型，而為包括
    一罪。故犯罪是否包括一罪之集合犯，客觀上，應斟酌其法
    律規定文字之本來意涵、實現該犯罪目的之必要手段、社會
    生活經驗中該犯罪實行常態及社會通念等；主觀上，則視其
    是否出於行為人之一次決意，並秉持刑罰公平原則，加以判
    斷（最高法院97年度台上字第5074、5079號判決意旨參照）
    。本件被告庚○○係於在高雄市○○街、高雄市○○○路37
    8 號之6 第27樓等處所製造完成扣案如附表七編號2 、3 所
    示甲基安非他命計146.82公克後，嗣再覓得高雄縣美濃鎮山
    區供製造甲基安非他命之原料氯假麻黃素準備再行製造甲基
    安非他命，雖均係欲製造甲基安非他命，惟在時間上尚難謂
    不可分，地點亦異，參與之共犯不同，且係於製造完成後為
    另一侵害法益行為，自難論以接續犯或集合犯，被告庚○○
    選任辯護人認應成立集合犯或接續犯云云，被告丙○○選任
    辯護人認應成立接續犯云云，均無可採。再者，被告丁○○
    雖代為租屋供藏放製毒原料及器具及借用其胞弟之名義供共
    同被告庚○○購車載運製毒原料、器具，惟其亦僅知悉共同
    被告庚○○欲以之藏放製毒原料及器具或載運上開原料、器
    具，縱共同被告庚○○事後有多次犯行，惟就被告丁○○主
    觀認知，亦僅係基於單一犯意而為幫助，是應僅論以一個幫
    助製造毒品既遂之犯行。
    綜上所述，被告庚○○、丙○○共同製造第二級毒品甲基安
    非他命既遂及未遂；被告甲○○、己○○共同製造第二級毒
    品甲基安非他命未遂；被告丁○○幫助製造第二級毒品既遂
    ；被告戊○○幫助製造第二級毒品未遂之犯行，事證明確，
    犯行堪以認定。被告庚○○選任辯護人聲請將扣案冰箱及其
    他相關容器再行送請鑑定（見本院上更(一)字第134 號(一)卷第
    180 頁），本院認已無必要；又被告丙○○、己○○選任辯
    護人於本院行準備程序時雖聲請詰問共同被告庚○○、甲○○，惟於行審判程序已表示捨棄（見本院上更(一)字第134 號
    (二)卷第32頁），故不再予以調查，均附此敘明。
三、按甲基安非他命係毒品危害防制條例第2 條第2 項第2 款所
    稱之第二級毒品；又毒品危害防制條例第4 條業經立法院三
    讀修正通過並經總統於98年5 月20日公布並生效。修正後毒
    品危害防制條例第4 條第2 項製造第二級毒品罪之法定本刑
    有關罰金刑部分已由原處700 萬元以下罰金提高為1000萬元
    之罰金，就製造第二級毒品而言，自以舊法對行為人較為有
    利，自應適用舊法對行為人論罪科刑。惟修正後同條例第17
    條第1 項規定：「犯第4 條至第8 條、第10條或第11條之罪
    ，供出毒品來源，因而查獲其他正犯或共犯者，減輕或免除
    其刑」；同條例第2 項規定：「犯第4 條至第8 條之罪於偵
    查及審判中均自白者，減輕其刑」。98年5 月20日修正公布
    之毒品危害防制條例第17條第2 項關於「犯第4 條至第8 條
    之罪於偵查及審判中均自白者，減輕其刑。」之規定，旨在
    獎勵犯罪人之悛悔，同時使偵查或審判機關易於發現真實，
    以利毒品查緝，俾收防制毒品危害之效；故不論該被告之自
    白，係出於自動或被動、簡單或詳細、一次或多次，並其自
    白後有無翻異，苟其於偵查及審判中均有自白，即應依法減
    輕其刑。又刑法上所稱之自白，係指行為人對其被訴之犯罪
    事實為任意性之供認而言，此有最高法院98年台上字第6928
    號判決意旨參照。本件被告丙○○、己○○、甲○○於偵查
    及審判中均坦承犯行，已如上述，因此依修正後毒品危害防
    制條例第17條第2 項之規定，就丙○○、己○○、甲○○而
    言，渠等既有上開減輕其刑規定之適用，經綜合比較結果，
    自應援用新法作為對渠等論罪科刑之依據。被告庚○○於司
    法警察偵查中及法院審理時亦均坦承製造麻黃素是要製造甲
    基安非他命，雖其辯稱「尚未製造完成甲基安非他命」。惟
    98年5 月20日修正公布之毒品危害防制條例第17條第2 項「
    犯第4 條至第8 條之罪於偵查及審判中均自白者，減輕其刑
    」，所謂於偵查中自白，係指被告對於自己所為已經構成犯
    罪要件之事實，在偵查中向有偵查犯罪職權之公務員坦白陳
    述而言；至於對阻卻責任或阻卻違法之事由，有所主張或辯
    解，乃辯護權之行使，仍不失為自白，此有最高法院99年台
    上字第1522號判決意旨可資參照。本件被告庚○○既已坦承
    有意製造第二級毒品甲基安非他命，雖辯稱：尚未製造完成
    ，扣得之甲基安非他命係他人所交付，非其所製成云云，參
    照最高法院上揭判決意旨，亦純屬其辯護權之行使，難認其
    未自白，是就被告庚○○而言，亦有修正後毒品危害防制條
    例第17條第2 項之適用，經綜合比較結果，亦以修正後毒品
    危害防制條例對其較為有利。被告戊○○、丁○○自始自終
    均未自白犯行，並無新法減刑規定之適用，則因舊法所得科
    處之罰金刑較新法為低，自應以舊法對渠等二人較為有利，
    自應援用舊法作為論罪科刑之根據。
四、核被告庚○○、丙○○就事實欄一、二所為，係犯修正後毒
    品危害防制條例第4 條第2 項之製造第二級毒品罪；渠等二
    人就事實欄三所為，係犯修正後毒品危害防制條例第4 條第
    6 項、第2 項之製造第二級毒品未遂罪。被告甲○○、己○○就事實欄三所為，係犯修正後毒品危害防制條例第4 條第
    6 項、第2 項之製造第二級毒品未遂罪。被告戊○○、丁○○所為，係犯毒品危害防制條例第4 條第6 項、第2 項、刑
    法第30條製造第二級毒品未遂罪之幫助犯行。被告庚○○、
    丙○○所犯上開二罪，犯意各別，應分論併罰。被告戊○○
    、丁○○均未參與製造第二級毒品構成要件行為，亦無證據
    足以證明渠等與被告庚○○等人間有何共同製造第二級毒品
    之犯意聯絡，公訴人認渠等2 人係製造第二級毒品之共同正
    犯，尚有未洽。被告庚○○、丙○○及已經判決確定之乙○○就事實欄一、二所示製造第二級毒品甲基安非他命之犯行
    ，有共同之犯意聯絡及行為分擔，應論以共同正犯；被告庚○○、丙○○、甲○○、己○○與綽號「小胖」之成年男子
    及已判決確定之乙○○就在高雄縣美濃鎮泉源7 號之製造毒
    品未遂犯行，亦有共同之犯意聯絡及行為之分擔，應論以共
    同正犯。被告庚○○、丙○○、己○○、甲○○於偵審中自
    白犯行，爰依修正後毒品危害防制條例第17條第2 項規定減
    輕其刑。被告戊○○行為僅止於幫助，且係未遂，爰依刑法
    第25條第2 項、第30條第2 項規定遞減輕其刑。被告丁○○
    係製造第二級毒品既遂罪之幫助犯，爰依刑法第30條第2 項
    減輕其刑。被告丙○○已經檢察官事先同意而於偵查中供述
    與本案案情有重要關係之待證事項及其他共犯即被告庚○○
    之犯罪事證，因而使檢察官得以追訴被告庚○○（見偵字第
    20485 號卷第109 頁、起訴書第10頁），爰依證人保護法第
    14條第1 項之規定，減輕其刑，並遞減之。被告庚○○前因
    毒品案件，經法院判處有期徒刑6 月確定，已於94年12月30
    日易科罰金執行完畢；被告己○○前因偽造文書案件，經法
    院判處有期徒刑3 月確定，並於94年4 月25日易科罰金執行
    完畢，均有被告前案紀錄表附卷可憑。被告庚○○、己○○
    受徒刑之執行完畢，5 年內故意再犯本件有期徒刑以上之本
    罪，均為累犯，除法定刑無期徒刑部分依法不得加重外，皆
    應依刑法第47條第1 項規定加重其刑。被告庚○○、己○○
    所犯上開之罪應先加後減。
五、原審認被告庚○○、丙○○、甲○○、己○○、戊○○、丁○○犯罪事證明確，據以論罪科刑，固非無見；(一)被告庚○○、丙○○、甲○○、己○○等行為後毒品危害防制條例第
    4 條、第17條第2 項等規定，業經立法院三讀修正通過並經
    總統於98年5 月20日公布並生效，除第4 條之法定刑提高外
    ，另增定偵審中自白減輕其刑之規定，且如上所述，被告庚○○、丙○○、甲○○、己○○於偵查及法院審判中曾為自
    白，原審未及比較適用並予減輕渠等之刑，自有未洽；(二)系
    爭ZF-4649 號小貨車係被告庚○○借用楊富翔名義購買登記
    ，為被告庚○○所有，且係供被告庚○○、丙○○、己○○
    、甲○○、「小胖」等人用以載運製造第二級毒品甲基安非
    他命之化學原料、器具使用，應依毒品危害防制條例第19條
    第3 項規定沒收，原判決未予宣告沒收，亦有未洽。(三)被告
    丁○○之行為僅止於幫助，原判決認係製造第二級毒品甲基
    安非他命之共同正犯，亦有未洽。(四)被告戊○○係提供高雄
    縣美濃鎮○○路7 號給共同被告庚○○等人製造第二級毒品
    甲基安非他命，原判決認係提供同上住址6 號，事實認定亦
    有違誤。被告庚○○上訴意旨以：其行為僅止於未遂，且其
    先後行為係接續犯或集合犯，原審判決亦有量刑過重之情事
    ，提起上訴，指摘原判決不當；被告丙○○上訴意旨則以其
    所為係接續犯，原判決認係二罪，且既經援用證人保護法減
    輕其刑，復量處有期6 年4 月，量刑顯有不當；被告甲○○
    上訴意旨以：其所為僅係負責搬運、載運工作，且亦不知被
    告庚○○係從事製造毒品之工作云云；被告己○○上訴意旨
    以：其僅受被告庚○○之指示載運麻黃素到美濃鎮泉源農舍
    ，所為實係幫助行為云云；被告戊○○上訴意旨以其不知庚○○要製造毒品，伊亦未提供農舍供共同被告庚○○製造毒
    品云云，各自指摘原判決不當，檢察官上訴意旨以原判決就
    被告庚○○、丁○○、戊○○、己○○、甲○○、丙○○有
    罪部分量刑太輕，指摘原判決不當，固均無理由，惟原判決
    既有上開瑕疵，自應由本院將有關被告己○○、甲○○、戊○○部分及丁○○共同製造第二級毒品有罪科刑部分暨庚○○、丙○○共同製造第二級毒品既遂、未遂有罪科刑部分及
    定執行刑部分均撤銷。爰審酌被告庚○○、丙○○、甲○○
    、己○○、戊○○均明知毒品危害國人健康及社會治安甚鉅
    ，竟仍共同製造第二級毒品甲基安非他命，助長毒品之氾濫
    ，被告庚○○為主導者，被告丙○○、甲○○、己○○擔任
    助手，被告己○○並邀集被告甲○○加入製毒集團，其等持
    有大量製毒工具，已製成之第二級毒品甲基安非他命淨重合
    計146.82公克，製成之中間產物氯假麻黃素高達116 公斤，
    若續以完成製毒，將嚴重危害社會，被告丙○○、甲○○、
    己○○均曾坦承犯行，被告己○○、甲○○參與情節較輕，
    被告甲○○僅於被查獲當日前往參與製造，情節最輕，被告
    戊○○為圖不法利益，無視法規禁令，提供他人所有隱密場
    所供被告庚○○等人製造第二級毒品甲基安非他命等一切情
    狀，就被告庚○○製造第二級毒品罪部分量處有期徒刑12年
    、併科罰金40萬元，罰金如易服勞役以2000元折算1 日；就
    製造第二級毒品未遂部分，量處有期徒刑10年，應執行有期
    徒刑20年、併科罰金40萬元，就被告丙○○製造第二級毒品
    既遂部分，量處有期徒刑2 年8 月，就其製造第二級毒品未
    遂部分量處有期徒刑1 年8 月，應執行有期徒刑4 年。就被
    告甲○○製造第二級毒品未遂部分量處有期徒刑2 年，就被
    告己○○製造第二級毒品未遂部分量處有期徒刑2 年6 月；
    就被告丁○○幫助製造第二級毒品既遂部分量處有期徒刑3
    年6 月。就被告戊○○幫助製造第二級毒品未遂部分量處有
    期徒刑有期徒刑2 年。如後所述諭知沒收之扣案物品，均係
    在被告庚○○管領持有中，且被告庚○○係本件製造毒品之
    主其事者，其雖辯稱：係綽號「小胖」所有云云，惟並未提
    出任何事證以資證明，是其此部分所辯亦無可採。扣案之如
    附表七編號2 、3 所示第二級毒品甲基安非他命1 大包、1
    小包合計淨重146.82公克，均為毒品，應依毒品危害防制條
    例第18條第1 項規定，在被告庚○○、丙○○所犯製造第二
    級毒品既遂罪項下宣告沒收銷燬，上開毒品外包裝2 個係被
    告庚○○所有，且係供所犯製造甲基安非他命包裝之用，爰
    依同條例第19條第1 項之規定，在被告庚○○、丙○○所犯
    製造第二級毒品既遂罪項下宣告沒收。扣案如附表一編號9
    、11所示之物及如附表十編號3 、4 、5 、7 、10至14、16
    、24所示之物品上殘留第二級毒品甲基安非他命，亦應依毒
    品危害防制條例第18條第1 項規定在被告庚○○、丙○○所
    犯製造第二級毒品既遂罪項下宣告沒收銷燬之，上開殘留甲
    基安非他命之物品，係被告庚○○所有，且係供本件製造第
    二級毒甲基安非他命既遂罪所用之物，爰依同條例第19條第
    1 項在被告庚○○、丙○○所犯製造第二級毒品既遂罪項下
    宣告沒收。扣案附表一編號2 至6 、7 、8 、10、12至23、
    25、27、29、30至33、37至41、43及附表八編號3 、5 、14
    至16及附表十編號1 、2 、6 、8 、9 、15、17至23、25、
    26、28、29、32至34及附表十六所示之物，均係被告庚○○
    所有，且分別係供製造第二級毒品甲基安非他命所用之物，
    爰依毒品危害防制條例第19條第1 項之規定，分別在被告庚○○、丙○○所犯製造第二級毒品既遂罪及未遂罪項下宣告
    沒收之；上開在高雄縣美濃鎮泉源7 號及6 號屋外扣得如附
    表一編號2 至6 、7 、8 、10、12至23、25、27、29、30至
    33、37至41、43所示物品，併應在被告己○○、甲○○所犯
    共同製造第二級毒品未遂項下宣告沒收。未扣案ZF-4649 號
    小貨車壹輛係被告庚○○所有且係供運送製造第二級毒品甲
    基安非他命之原料、器具所用，為供犯製造第二級毒品甲基
    安非他命所用之物，應依毒品危害防制條例第19條第3 項在
    被告庚○○、丙○○製造第二級毒品既遂、未遂及被告己○○、甲○○所犯製造第二級毒品未遂項下諭知與乙○○、綽
    號「小胖」連帶沒收，如全部或一部不能沒收時，應連帶追
    徵其價額或以渠等財產抵償之。附表十一所示之加氫反應器
    （即搖台）尚未經製造商亦宸工程行交付被告庚○○，非屬
    被告庚○○所有；扣案附表八編號6 所示之物、附表七編號
    12所示吸食器各1 組及其他扣案物品暨附表二至附表六、附
    表九、附表十一至十五、附表十七、十八所示，均與被告庚○○等製造第二級毒品甲基安非他命犯行無關，均不宣告沒
    收。
六、被告甲○○、戊○○未曾受有期徒刑以上刑之宣告，有台灣
    高雄地方法院檢察署刑案資料查註紀錄表暨台灣高等法院被
    告全國前案紀錄表各一份附卷可稽，被告甲○○僅參與1 天
    之製造毒品之行為，且行為僅止於未遂，被告戊○○僅提供
    製毒場所，尚非參與構成要件之行為，情節均屬輕微，渠等
    經此偵審程序及科刑之教訓，當知警惕，應無再犯之虞，本
    院認其所宣告之刑，以暫不執行為適當，爰就被告甲○○部
    分宣告緩刑3 年，併應於民國100 年6 月30日前繳交國庫新
    台幣15萬元；被告戊○○部分亦宣告緩刑3 年，併應於民國
    100 年6 月30日前繳交國庫新台幣30萬元。
七、被告乙○○、黃明富部分暨被告丁○○前係被訴於96年4 月
    22日至29日在高雄縣美濃鎮泉源6 號及高雄市○○○路378
    號之6 第27樓製造甲基安非他命35公斤、自96年4 月22日至
    29日販賣上開甲基安非他命；被告庚○○被訴於96年5 月初
    在高雄縣美濃鎮泉源6 號及高雄市○○○路378 號27樓之6
    製造第二級毒品甲基安非他命完成，且於96年5 月15 日 販
    賣第二級毒品甲基安非他命1 次2 公斤、1 次15公斤，於96
    年5 月16日販賣第二級毒品甲基安非他命1 次3 公斤、1 次
    12公斤；被訴於96年5 月16日在高雄縣美濃鎮泉源6 號及高
    雄市○○○路378 號27樓之6 製造第二級毒品甲基安非他命
    100 公斤完成；於96年5 月17日販賣第二級毒品甲基安非他
    命；於96年5 月17日在高雄縣美濃鎮泉源6 號及高雄市○○○路378 號27樓之6 製造第二級毒品甲基安非他命；於96年
    5 月12日販賣第二級毒品甲基安非他命1 公斤，96年5 月20
    日販賣第二級毒品甲基安非他命6 公斤，96年5 月24日販賣
    第二級毒品甲基安非他命2 公斤，96年6 月9 日販賣第二級
    毒品甲基安非他命0.5 公斤，96年6 月10日販賣第二級毒品
    甲基安非他命2 公斤予不詳之人、販賣第二級毒品甲基安非
    他命3 公斤予綽號「中董」及販賣不詳數量之第二級毒品甲
    基安非他命予綽號「老兵」；於96年6 月間自高雄市○○街
    1 號攜帶第二級毒品甲基安非他命1 包，由丙○○開車載至
    高雄市○○路及三多路口「阿媽碗粿」，由被告庚○○與一
    男子販賣甲基安非他命；於96年5 月底、6 月間，與被告戊○○在高雄縣美濃鎮泉源6 號及高雄市○○○路378 號27樓
    之6 製造第二級毒品甲基安非他命；於96年7 月12日在高雄
    縣美濃鎮泉源6 號與被告丙○○、己○○、甲○○、「小胖
    」著手製造第二級毒品甲基安非他命未遂，均經判決確定，
    故不另論列。
據上論結，應依刑事訴訟法第369 條第1 項前段、第364 條、第
299 條第1 項前段，刑法第11條，毒品危害防制條例第4 條第2
項、同條例第6 項、第2 項，第17條第1 項、第19條第1 項、第
3 項，刑法第28條、第25條第2 項、第30條、47條第1 項、第51
條第5 款、第38條第1 項第2 款、第74條第1 項第1 款、第2 項
第4 款，證人保護法第14條第1 項，判決如主文。
本案經檢察官陳宗吟到庭執行職務。
中    華    民    國    99    年    6     月    23    日
                  刑事第四庭    審判長法  官  蕭權閔
                                      法  官  陳吉雄
                                      法  官  李嘉興
以上正本證明與原本無異。
如不服本判決應於收受本判決後10日內向本院提出上訴書狀，其
未敘述上訴理由者，並得於提起上訴後10日內向本院補提理由書
狀（均須按他造當事人之人數附繕本）「切勿逕送上級法院」。
中    華    民    國    99    年    6     月    24    日
                                      書記官  唐奇燕
附錄本件判決論罪科刑法條：
毒品危害防制條例第4 條第2項、第6項：
製造、運輸、販賣第二級毒品者，處無期徒刑或7 年以上有期徒
刑，得併科新臺幣7 百萬元以下罰金。
前5項之未遂犯罰之。
  附表一（即96年7月12日查扣物品）：
┌─┬──────┬────┬────────┬─────────┐
│編│品名        │內容（單│查扣地點        │備註              │
│號│            │位/ 數量│                │                  │
│  │            │）      │                │                  │
├─┼──────┼────┼────────┼─────────┤
│1 │電風扇      │3台     │高雄縣美濃鎮泉源│法務部調查局鑑定書│
│  │            │        │6號前及7號      │調科壹字第09622161│
│  │            │        │                │860 號（見警(三)卷第│
│  │            │        │                │2 、4 頁）（未送驗│
│  │            │        │                │）                │
├─┼──────┼────┼────────┼─────────┤
│2 │陶磁漏斗    │3支     │同上            │均無甲基安非他命反│
│  │            │        │                │應，高雄醫學大學附│
│  │            │        │                │設中和紀念醫院檢驗│
│  │            │        │                │報告報告編號9704-1│
│  │            │        │                │62、0000-000、9704│
│  │            │        │                │-164（見96訴4707號│
│  │            │        │                │卷(二)第180 頁）    │
├─┼──────┼────┼────────┼─────────┤
│3 │活性炭      │2包     │同上            │法務部調查局鑑定書│
│  │            │        │                │調科壹字第09622161│
│  │            │        │                │860 號（見警(三)卷第│
│  │            │        │                │2 、4 頁）（未送驗│
│  │            │        │                │）                │
├─┼──────┼────┼────────┼─────────┤
│4 │塑膠量杯    │1個     │同上            │無甲基安非他命反應│
│  │（4個之1）  │        │                │，高雄醫學大學附設│
│  │            │        │                │中和紀念醫院檢驗報│
│  │            │        │                │告報告編號0000-000│
│  │            │        │                │（見96訴4707號卷(二)│
│  │            │        │                │第180 頁）        │
├─┼──────┼────┼────────┼─────────┤
│5 │塑膠量杯    │3個     │同上            │均呈麻黃鹼陽性反應│
│  │（4 個之2 ）│        │                │均無甲基安非他命反│
│  │（4 個之3 ）│        │                │應，高雄醫學大學附│
│  │（4 個之4 ）│        │                │設中和紀念醫院檢驗│
│  │            │        │                │報告報告編號9704-1│
│  │            │        │                │66、0000-000、9704│
│  │            │        │                │-168 （見96訴4707 │
│  │            │        │                │號卷(二)第180頁）   │
├─┼──────┼────┼────────┼─────────┤
│6 │磅秤        │2台     │同上            │法務部調查局鑑定書│
│  │            │        │                │調科壹字第09622161│
│  │            │        │                │860 號（警(三)卷第2 │
│  │            │        │                │、4 頁）（未送驗）│
├─┼──────┼────┼────────┼─────────┤
│7 │舖晒紙      │1張     │同上            │呈麻黃鹼陽性反應，│
│  │            │        │                │無甲基安非他命反應│
│  │            │        │                │，高雄醫學大學附設│
│  │            │        │                │中和紀念醫院檢驗報│
│  │            │        │                │告報告編號0000-000│
│  │            │        │                │（見96訴4707號卷(二)│
│  │            │        │                │第181 頁）        │
├─┼──────┼────┼────────┼─────────┤
│8 │帆布袋綠色  │1個     │同上            │無甲基安非他命反應│
│  │（5個之1）  │        │                │，高雄醫學大學附設│
│  │            │        │                │中和紀念醫院檢驗報│
│  │            │        │                │告報告編號0000-000│
│  │            │        │                │（見96訴4707號卷(二)│
│  │            │        │                │第181 頁）        │
├─┼──────┼────┼────────┼─────────┤
│9 │帆布袋綠色  │1個     │同上            │呈甲基安非他命陽性│
│  │（5個之2）  │        │                │反應，高雄醫學大學│
│  │            │        │                │附設中和紀念醫院檢│
│  │            │        │                │驗報告報告編號9704│
│  │            │        │                │-171（見96訴4707號│
│  │            │        │                │卷(二)第181 頁）    │
├─┼──────┼────┼────────┼─────────┤
│10│帆布袋藍色  │1個     │同上            │呈麻黃鹼陽性反應，│
│  │（5個之3）  │        │                │無甲基安非他命反應│
│  │            │        │                │，高雄醫學大學附設│
│  │            │        │                │中和紀念醫院檢驗報│
│  │            │        │                │告報告編號0000-000│
│  │            │        │                │（見96訴4707號(二)卷│
│  │            │        │                │181 頁）          │
├─┼──────┼────┼────────┼─────────┤
│11│帆布袋格紋  │1個     │同上            │呈甲基安非他命陽性│
│  │（5 個之4） │        │                │反應，高雄醫學大學│
│  │            │        │                │附設中和紀念醫院檢│
│  │            │        │                │驗報告報告編號9704│
│  │            │        │                │-173（見96訴4707號│
│  │            │        │                │卷(二)第181 頁）    │
├─┼──────┼────┼────────┼─────────┤
│12│帆布袋黑色  │1個     │同上            │無甲基安非他命反應│
│  │（5個之5）  │        │                │，高雄醫學大學附設│
│  │            │        │                │中和紀念醫院檢驗報│
│  │            │        │                │告報告編號0000-000│
│  │            │        │                │（見96訴4707號卷(二)│
│  │            │        │                │第181 頁）        │
├─┼──────┼────┼────────┼─────────┤
│13│塑膠杓子無色│1個     │同上            │無甲基安非他命反應│
│  │（5個之1）  │        │                │，高雄醫學大學附設│
│  │            │        │                │中和紀念醫院檢驗報│
│  │            │        │                │告報告編號0000-000│
│  │            │        │                │（見96訴4707號卷(二)│
│  │            │        │                │第181 頁）        │
├─┼──────┼────┼────────┼─────────┤
│14│塑膠杓子橘色│1個     │同上            │呈麻黃鹼陽性反應，│
│  │（5 個之2） │        │                │無甲基安非他命反應│
│  │            │        │                │，高雄醫學大學附設│
│  │            │        │                │中和紀念醫院檢驗報│
│  │            │        │                │告報告編號0000-000│
│  │            │        │                │（見96訴4707號卷(二)│
│  │            │        │                │第181 頁）        │
├─┼──────┼────┼────────┼─────────┤
│15│塑膠杓子紅色│1個     │同上            │無甲基安非他命反應│
│  │（5 個之3） │        │                │，高雄醫學大學附設│
│  │            │        │                │中和紀念醫院檢驗報│
│  │            │        │                │告報告編號0000-000│
│  │            │        │                │（見96訴4707號卷(二)│
│  │            │        │                │第181 頁）        │
├─┼──────┼────┼────────┼─────────┤
│16│塑膠杓子紅色│1個     │同上            │呈麻黃鹼陽性反應，│
│  │（5 個之4） │        │                │無甲基安非他命反應│
│  │            │        │                │，高雄醫學大學附設│
│  │            │        │                │中和紀念醫院檢驗報│
│  │            │        │                │告報告編號0000-000│
│  │            │        │                │（見96訴4707號卷(二)│
│  │            │        │                │第181 頁）        │
├─┼──────┼────┼────────┼─────────┤
│17│塑膠杓子藍色│1個     │同上            │呈麻黃鹼陽性反應，│
│  │（5 個之5） │        │                │無甲基安非他命反應│
│  │            │        │                │，高雄醫學大學附設│
│  │            │        │                │中和紀念醫院檢驗報│
│  │            │        │                │告報告編號0000-000│
│  │            │        │                │（見96訴4707號卷(二)│
│  │            │        │                │第181 頁）        │
├─┼──────┼────┼────────┼─────────┤
│18│塑膠盤      │3個     │同上            │均有麻黃鹼、氯假麻│
│  │            │        │                │黃鹼、氯麻黃鹼成分│
│  │            │        │                │殘留，法務部調查局│
│  │            │        │                │鑑定書調科壹字第09│
│  │            │        │                │000000000 號（見警│
│  │            │        │                │(三)卷第2 、4 頁）  │
├─┼──────┼────┼────────┼─────────┤
│19│塑膠刷      │2個     │同上            │均有氯假麻黃鹼、氯│
│  │            │        │                │麻黃鹼成分殘留，法│
│  │            │        │                │務部調查局鑑定書調│
│  │            │        │                │科壹字第0962216186│
│  │            │        │                │0 號（見警(三)卷第2 │
│  │            │        │                │、4 頁）          │
├─┼──────┼────┼────────┼─────────┤
│20│鏟子        │4個     │同上            │均有氯假麻黃鹼、氯│
│  │            │        │                │麻黃鹼成分殘留，法│
│  │            │        │                │務部調查局鑑定書調│
│  │            │        │                │科壹字第0962216186│
│  │            │        │                │0 號（見警(三)卷第2 │
│  │            │        │                │、4 頁）          │
├─┼──────┼────┼────────┼─────────┤
│21│濾紙        │2包     │同上            │法務部調查局鑑定書│
│  │            │        │                │調科壹字第09622161│
│  │            │        │                │860 號（見警(三)卷第│
│  │            │        │                │2 、4 頁）（未送驗│
│  │            │        │                │）                │
├─┼──────┼────┼────────┼─────────┤
│22│玻璃燒杯    │2個     │同上            │均無甲基安非他命反│
│  │            │        │                │應，高雄醫學大學附│
│  │            │        │                │設中和紀念醫院檢驗│
│  │            │        │                │報告報告編號9704-1│
│  │            │        │                │60、0000-000（見96│
│  │            │        │                │訴4707號卷(二)第180 │
│  │            │        │                │頁）              │
├─┼──────┼────┼────────┼─────────┤
│23│塑膠桶盆    │9個     │同上            │均有麻黃鹼成分殘留│
│  │            │        │                │，法務部調查局鑑定│
│  │            │        │                │書調科壹字第096221│
│  │            │        │                │61860 號（見警(三)卷│
│  │            │        │                │第2 、4 頁）      │
├─┼──────┼────┼────────┼─────────┤
│24│抽風機      │2台     │同上            │法務部調查局鑑定書│
│  │            │        │                │調科壹字第09622161│
│  │            │        │                │860 號（見警(三)卷第│
│  │            │        │                │2 、4 頁）（未送驗│
│  │            │        │                │）                │
├─┼──────┼────┼────────┼─────────┤
│25│真空幫浦    │3台     │同上            │法務部調查局鑑定書│
│  │            │        │                │調科壹字第09622161│
│  │            │        │                │860 號（見警(三)卷第│
│  │            │        │                │2 、4 頁）（未送驗│
│  │            │        │                │）                │
├─┼──────┼────┼────────┼─────────┤
│26│延長線      │5條     │同上            │法務部調查局鑑定書│
│  │            │        │                │調科壹字第09622161│
│  │            │        │                │860 號（見警(三)卷第│
│  │            │        │                │2 、4 頁）（未送驗│
│  │            │        │                │）                │
├─┼──────┼────┼────────┼─────────┤
│27│冰醋酸      │30瓶    │同上            │法務部調查局鑑定書│
│  │            │        │                │調科壹字第09622161│
│  │            │        │                │860 號（見警(三)卷第│
│  │            │        │                │2 、4 頁）（未送驗│
│  │            │        │                │）                │
├─┼──────┼────┼────────┼─────────┤
│28│塑膠手套    │2個     │同上            │法務部調查局鑑定書│
│  │            │        │                │調科壹字第09622161│
│  │            │        │                │860 號（見警(三)卷第│
│  │            │        │                │2 、4 頁）（未送驗│
│  │            │        │                │）                │
├─┼──────┼────┼────────┼─────────┤
│29│口罩        │2個     │同上            │法務部調查局鑑定書│
│  │            │        │                │調科壹字第09622161│
│  │            │        │                │860 號（見警(三)卷第│
│  │            │        │                │2 、4 頁）（未送驗│
│  │            │        │                │）                │
├─┼──────┼────┼────────┼─────────┤
│30│塑膠漏斗藍色│1個     │同上            │呈麻黃鹼陽性反應，│
│  │            │        │                │無甲基安非他命反應│
│  │            │        │                │，高雄醫學大學附設│
│  │            │        │                │中和紀念醫院檢驗報│
│  │            │        │                │告報告編號0000-000│
│  │            │        │                │（見96訴4707號卷(二)│
│  │            │        │                │)第180頁）        │
├─┼──────┼────┼────────┼─────────┤
│31│塑膠舖晒盤  │3個     │同上            │均無甲基安非他命反│
│  │            │        │                │應，高雄醫學大學附│
│  │            │        │                │設中和紀念醫院檢驗│
│  │            │        │                │報告報告編號9704-1│
│  │            │        │                │56、0000-000、9404│
│  │            │        │                │-158（見96訴4707號│
│  │            │        │                │卷(二)第180 頁）    │
│  │            │        │                │                  │
├─┼──────┼────┼────────┼─────────┤
│32│麻黃素浸泡液│2桶     │同上            │經以GC/MS檢驗結果 │
│  │(紅褐色)    │淨重約  │                │，除主成分為麻黃鹼│
│  │            │54000公 │                │外，另檢出氯假麻黃│
│  │            │克，桶重│                │鹼及少量氯麻黃鹼成│
│  │            │約2000公│                │分，法務部調查局鑑│
│  │            │克，麻黃│                │定書調科壹字第0962│
│  │            │鹼純度  │                │0000000 號（見警(三)│
│  │            │16.75%  │                │卷第1 、4 頁）    │
│  │            │，麻黃鹼│                │                  │
│  │            │純質淨重│                │                  │
│  │            │約9045公│                │                  │
│  │            │克。    │                │                  │
├─┼──────┼────┼────────┼─────────┤
│33│攪拌棒      │1根     │同上            │無甲基安非他命反應│
│  │            │        │                │，高雄醫學大學附設│
│  │            │        │                │中和紀念醫院檢驗報│
│  │            │        │                │告報告編號0000-000│
│  │            │        │                │（見96訴4707號卷(二)│
│  │            │        │                │第180 頁）        │
├─┼──────┼────┼────────┼─────────┤
│34│延長線捆    │1個     │同上            │法務部調查局鑑定書│
│  │            │        │                │調科壹字第09622161│
│  │            │        │                │860 號（見警(三)卷第│
│  │            │        │                │2 、4 頁）（未送驗│
│  │            │        │                │）                │
├─┼──────┼────┼────────┼─────────┤
│35│吸塵器      │1台     │同上            │法務部調查局鑑定書│
│  │            │        │                │調科壹字第09622161│
│  │            │        │                │860 號（見警(三)卷第│
│  │            │        │                │2 、4 頁）（未送驗│
│  │            │        │                │）                │
├─┼──────┼────┼────────┼─────────┤
│36│搬運推車    │2台     │同上            │法務部調查局鑑定書│
│  │            │        │                │調科壹字第09622161│
│  │            │        │                │860 號（見警(三)卷第│
│  │            │        │                │2 、4 頁）（未送驗│
│  │            │        │                │）                │
├─┼──────┼────┼────────┼─────────┤
│37│雙氧水      │11桶    │同上            │法務部調查局鑑定書│
│  │            │        │                │調科壹字第09622161│
│  │            │        │                │860 號（見警(三)卷第│
│  │            │        │                │2 、4 頁）（未送驗│
│  │            │        │                │）                │
├─┼──────┼────┼────────┼─────────┤
│38│TC強酸      │7桶     │同上            │法務部調查局鑑定書│
│  │            │        │                │調科壹字第09622161│
│  │            │        │                │860 號（見警(三)卷第│
│  │            │        │                │2 、4 頁）（未送驗│
│  │            │        │                │）                │
├─┼──────┼────┼────────┼─────────┤
│39│甲醇        │8桶     │同上            │法務部調查局鑑定書│
│  │            │        │                │調科壹字第09622161│
│  │            │        │                │860 號（見警(三)卷第│
│  │            │        │                │2 、4 頁）（未送驗│
│  │            │        │                │）                │
├─┼──────┼────┼────────┼─────────┤
│40│丙酮        │1桶     │同上            │法務部調查局鑑定書│
│  │            │        │                │調科壹字第09622161│
│  │            │        │                │860 號（見警(三)卷第│
│  │            │        │                │2 、4 頁）（未送驗│
│  │            │        │                │）                │
├─┼──────┼────┼────────┼─────────┤
│41│不明液體    │2桶     │同上            │經以GC/MS檢驗結果 │
│  │(黑褐色)    │淨重約  │                │，除主成分為麻黃鹼│
│  │            │75000公 │                │外，另檢出氯假麻黃│
│  │            │克，桶重│                │鹼及少量氯麻黃鹼成│
│  │            │約2000公│                │份，法務部調查局鑑│
│  │            │克，麻黃│                │定書調科壹字第0962│
│  │            │鹼純度  │                │0000000 號（見警(三)│
│  │            │7.32%， │                │卷第1 、4 頁）    │
│  │            │麻黃鹼純│                │                  │
│  │            │質淨重約│                │                  │
│  │            │5490公克│                │                  │
│  │            │。      │                │                  │
├─┼──────┼────┼────────┼─────────┤
│42│車號號碼    │3部     │同上            │法務部調查局鑑定書│
│  │C4-0721、   │        │                │調科壹字第09622161│
│  │WM-5167、   │        │                │860 號（見警(三)卷第│
│  │5200-MF車輛 │        │                │2 、4 頁）（未送驗│
│  │            │        │                │）                │
├─┼──────┼────┼────────┼─────────┤
│43│氯假麻黃素  │13包    │同上            │均有氯假麻黃鹼及少│
│  │            │淨重約  │                │量氯麻黃鹼（該二者│
│  │            │116000公│                │為由麻黃鹼製成甲基│
│  │            │克，包裝│                │安非他命之中間產物│
│  │            │重約1000│                │）成分，法務部調查│
│  │            │公克    │                │局鑑定書調科壹字第│
│  │            │        │                │00000000000 號（見│
│  │            │        │                │警(三)卷第1 、4 頁）│
│  │            │        │                │                  │
└─┴──────┴────┴────────┴─────────┘
 附表二（96年7月13日扣案物品）：
┌─┬──────┬────┬────────┬─────────┐
│編│品名        │內容 (單│查扣地點        │備註              │
│號│            │位/重量)│                │                  │
├─┼──────┼────┼────────┼─────────┤
│1 │記帳筆記本  │1冊     │高雄縣大樹鄉永安│見警(四)卷第186-187 │
│  │            │        │村中山路3巷275號│頁                │
├─┼──────┼────┼────────┼─────────┤
│2 │感應卡      │1張     │同上            │同上              │
├─┼──────┼────┼────────┼─────────┤
│3 │現金        │新台幣  │同上            │同上              │
│  │            │9600元  │                │                  │
├─┼──────┼────┼────────┼─────────┤
│4 │NOKIA行動電 │1支     │同上            │同上              │
│  │話          │        │                │                  │
├─┼──────┼────┼────────┼─────────┤
│5 │汽車行照暨保│1份     │同上            │同上              │
│  │險卡        │        │                │                  │
├─┼──────┼────┼────────┼─────────┤
│6 │風管定作規格│1張     │同上            │同上              │
│  │筆記        │        │                │                  │
└─┴──────┴────┴────────┴─────────┘
 附表三（96年7月13日扣案物品）：
┌─┬──────┬────┬────────┬─────────┐
│編│品名        │內容 (單│查扣地點        │備註              │
│號│            │位/重量)│                │                  │
├─┼──────┼────┼────────┼─────────┤
│1 │現金        │新台幣  │高雄市左營區新莊│見警(一)卷第47-50頁 │
│  │            │0000000 │一路278號3樓之3 │                  │
│  │            │元      │                │                  │
├─┼──────┼────┼────────┼─────────┤
│2 │鑰匙        │18把    │高雄市左營區新莊│同上              │
│  │            │        │一路278號3樓之3 │                  │
└─┴──────┴────┴────────┴─────────┘
 附表四（96年7月13日扣案物品）：
┌─┬──────┬────┬────────┬─────────┐
│編│品名        │內容 (單│查扣地點        │備註              │
│號│            │位/重量)│                │                  │
├─┼──────┼────┼────────┼─────────┤
│1 │合作金庫金融│1張     │屏東縣東港鎮船頭│見警(一)卷第36-39頁 │
│  │卡          │        │路29號          │                  │
├─┼──────┼────┼────────┼─────────┤
│2 │臺灣企銀金融│1張     │同上            │同上              │
│  │卡          │        │                │                  │
├─┼──────┼────┼────────┼─────────┤
│3 │中國農民銀行│1本     │同上            │同上              │
│  │存摺        │        │                │                  │
├─┼──────┼────┼────────┼─────────┤
│4 │中國農民銀行│1本     │同上            │同上              │
│  │支票存款進帳│        │                │                  │
│  │單          │        │                │                  │
├─┼──────┼────┼────────┼─────────┤
│5 │合作金庫銀行│1本     │同上            │同上              │
│  │支票存款送款│        │                │                  │
│  │單          │        │                │                  │
├─┼──────┼────┼────────┼─────────┤
│6 │電話簿      │1本     │同上            │同上              │
└─┴──────┴────┴────────┴─────────┘
 附表五（96年7月13日扣案物品）：
┌─┬──────┬────┬────────┬─────────┐
│編│品名        │內容 (單│查扣地點        │備註              │
│號│            │位/重量)│                │                  │
├─┼──────┼────┼────────┼─────────┤
│1 │TOYOTA黑色轎│1輛     │高雄市○○○路37│見警(一)卷第64-67頁 │
│  │車3097-UM   │        │8之8號26樓      │                  │
└─┴──────┴────┴────────┴─────────┘
 附表六（96年7月13日在庚○○身上扣案物品）：
┌─┬──────┬────┬────────┬─────────┐
│編│品名        │內容 (單│查扣地點        │備註              │
│號│            │位/重量)│                │                  │
├─┼──────┼────┼────────┼─────────┤
│1 │現金        │新台幣  │庚○○身上      │見警(四)卷第162-163 │
│  │            │63200元 │                │頁                │
├─┼──────┼────┼────────┼─────────┤
│2 │ANYCALL手機 │1支     │同上            │同上              │
├─┼──────┼────┼────────┼─────────┤
│3 │筆記本      │3本     │同上            │同上              │
└─┴──────┴────┴────────┴─────────┘
   附表七（96年7月16日查扣物品）：
┌─┬──────┬────┬────────┬─────────┐
│編│品名        │內容（單│查扣地點        │備註              │
│號│            │位/ 重量│                │                  │
│  │            │）      │                │                  │
├─┼──────┼────┼────────┼─────────┤
│1 │扎記本      │4本     │高雄市○○○路29│法務部調查局鑑定書│
│  │            │        │號6樓之1        │調科壹字第09622161│
│  │            │        │                │860 號（見警(三)卷第│
│  │            │        │                │2 、5 頁）（未送驗│
│  │            │        │                │）                │
├─┼──────┼────┼────────┼─────────┤
│2 │甲基安非他命│1大包   │同上            │有甲基安非他命成分│
│  │（含包裝）  │淨重    │                │，法務部調查局鑑定│
│  │            │139.25公│                │書調科壹字第096221│
│  │            │克，包裝│                │61860 號（見警(三)卷│
│  │            │重4.50公│                │第2 、5 頁）      │
│  │            │克，純度│                │                  │
│  │            │96.86%  │                │                  │
│  │            │，純質淨│                │                  │
│  │            │重134.88│                │                  │
│  │            │公克。  │                │                  │
├─┼──────┼────┼────────┼─────────┤
│3 │甲基安非他命│1小包   │同上            │有甲基安非他命成分│
│  │（含包裝）  │淨重    │                │，法務部調查局鑑定│
│  │            │7.57公克│                │書調科壹字第096221│
│  │            │，包裝重│                │61860 號（見警(三)卷│
│  │            │0.28公克│                │第2 、5 頁）      │
│  │            │，純度  │                │                  │
│  │            │98.79%  │                │                  │
│  │            │，純質淨│                │                  │
│  │            │重7.48公│                │                  │
│  │            │克。    │                │                  │
├─┼──────┼────┼────────┼─────────┤
│4 │電子秤      │1組     │同上            │未發現法定毒物殘留│
│  │            │        │                │，法務部調查局鑑定│
│  │            │        │                │書調科壹字第096221│
│  │            │        │                │61860 號（見警(三)卷│
│  │            │        │                │第2 、5 頁）      │
├─┼──────┼────┼────────┼─────────┤
│5 │現金新台幣59│千元鈔  │同上            │法務部調查局鑑定書│
│  │萬7100元    │500張、 │                │調科壹字第09622161│
│  │            │百元鈔  │                │860 號（見警(三)卷第│
│  │            │971張   │                │2 、5 頁）（未送驗│
│  │            │        │                │）                │
├─┼──────┼────┼────────┼─────────┤
│6 │不動產買賣資│1份     │同上            │法務部調查局鑑定書│
│  │料          │        │                │調科壹字第09622161│
│  │            │        │                │860 號（見警(三)卷第│
│  │            │        │                │2 、5 頁）（未送驗│
│  │            │        │                │）                │
├─┼──────┼────┼────────┼─────────┤
│7 │算命資料    │1份     │同上            │法務部調查局鑑定書│
│  │            │        │                │調科壹字第09622161│
│  │            │        │                │860 號（見警(三)卷第│
│  │            │        │                │2 、5 頁）（未送驗│
│  │            │        │                │）                │
├─┼──────┼────┼────────┼─────────┤
│8 │繳款單      │1紙     │同上            │法務部調查局鑑定書│
│  │            │        │                │調科壹字第09622161│
│  │            │        │                │860 號（見警(三)卷第│
│  │            │        │                │2 、5 頁）（未送驗│
│  │            │        │                │）                │
├─┼──────┼────┼────────┼─────────┤
│9 │匯款單      │1紙     │同上            │法務部調查局鑑定書│
│  │            │        │                │調科壹字第09622161│
│  │            │        │                │860 號（見警(三)卷第│
│  │            │        │                │2 、5 頁）（未送驗│
│  │            │        │                │）                │
├─┼──────┼────┼────────┼─────────┤
│10│手機（含晶片│4支     │同上            │法務部調查局鑑定書│
│  │）          │        │                │調科壹字第09622161│
│  │            │        │                │860 號（見警(三)卷第│
│  │            │        │                │2 、5 頁）（未送驗│
│  │            │        │                │）                │
├─┼──────┼────┼────────┼─────────┤
│11│鑰匙        │1袋     │同上            │法務部調查局鑑定書│
│  │            │        │                │調科壹字第09622161│
│  │            │        │                │860 號（見警(三)卷第│
│  │            │        │                │2 、5 頁）（未送驗│
│  │            │        │                │）                │
├─┼──────┼────┼────────┼─────────┤
│12│吸食工具    │1組     │同上            │有甲基安非他命成分│
│  │            │        │                │殘留，法務部調查局│
│  │            │        │                │鑑定書調科壹字第  │
│  │            │        │                │00000000000 號（見│
│  │            │        │                │警(三)卷第2 、5 頁）│
└─┴──────┴────┴────────┴─────────┘
 附表八（即96年7月16日查扣物品）：
┌─┬──────┬────┬────────┬─────────┐
│編│品名        │內容（單│查扣地點        │備註              │
│號│            │位/ 數量│                │                  │
│  │            │）      │                │                  │
├─┼──────┼────┼────────┼─────────┤
│1 │瓦斯爐      │1台     │高雄市左營區明潭│法務部調查局鑑定書│
│  │            │        │路110巷2弄3號   │調科壹字第09622161│
│  │            │        │                │860 號（見警(三)卷第│
│  │            │        │                │2 、6 ）（未送驗）│
├─┼──────┼────┼────────┼─────────┤
│2 │瓦斯桶      │2桶     │同上            │法務部調查局鑑定書│
│  │            │        │                │調科壹字第09622161│
│  │            │        │                │860 號（見警(三)卷第│
│  │            │        │                │2 、6 ）（未送驗）│
│  │            │        │                │                  │
├─┼──────┼────┼────────┼─────────┤
│3 │真空馬達    │1台     │同上            │法務部調查局鑑定書│
│  │            │        │                │調科壹字第09622161│
│  │            │        │                │860 號（見警(三)卷第│
│  │            │        │                │2 、6 頁）（未送驗│
│  │            │        │                │）                │
├─┼──────┼────┼────────┼─────────┤
│4 │抽風機      │2台     │同上            │法務部調查局鑑定書│
│  │            │        │                │調科壹字第09622161│
│  │            │        │                │860 號（見警(三)卷第│
│  │            │        │                │2 、6 頁）（未送驗│
│  │            │        │                │）                │
├─┼──────┼────┼────────┼─────────┤
│5 │丙酮塑膠空桶│1個     │同上            │無甲基安非他命反應│
│  │            │        │                │，高雄醫學大學附設│
│  │            │        │                │中和紀念醫院檢驗報│
│  │            │        │                │告報告編號0000-000│
│  │            │        │                │（見96訴4707號卷(二)│
│  │            │        │                │第180 頁）        │
├─┼──────┼────┼────────┼─────────┤
│6 │吸食工具    │1組     │同上            │經檢驗結果有甲基安│
│  │            │        │                │非他命及麻黃鹼成分│
│  │            │        │                │，法務部調查局鑑定│
│  │            │        │                │書調科壹字第096221│
│  │            │        │                │61860 號（見警(三)卷│
│  │            │        │                │第2 、6 頁）      │
├─┼──────┼────┼────────┼─────────┤
│7 │電腦主機    │2台     │同上            │法務部調查局鑑定書│
│  │            │        │                │調科壹字第09622161│
│  │            │        │                │860 號（見警(三)卷第│
│  │            │        │                │2 、6 頁）（未送驗│
│  │            │        │                │）                │
├─┼──────┼────┼────────┼─────────┤
│8 │監視器轉換主│1台     │同上            │法務部調查局鑑定書│
│  │機          │        │                │調科壹字第09622161│
│  │            │        │                │860 號（見警(三)卷第│
│  │            │        │                │2 、6 頁）（未送驗│
│  │            │        │                │）                │
├─┼──────┼────┼────────┼─────────┤
│9 │線材電纜等  │1箱     │同上            │法務部調查局鑑定書│
│  │            │        │                │調科壹字第09622161│
│  │            │        │                │860 號（見警(三)卷第│
│  │            │        │                │2 、6 頁）（未送驗│
│  │            │        │                │）                │
├─┼──────┼────┼────────┼─────────┤
│10│塑膠管      │1箱     │同上            │法務部調查局鑑定書│
│  │            │        │                │調科壹字第09622161│
│  │            │        │                │860 號（見警(三)卷第│
│  │            │        │                │2 、6 頁）（未送驗│
│  │            │        │                │）                │
├─┼──────┼────┼────────┼─────────┤
│11│電腦零組件  │1袋     │同上            │法務部調查局鑑定書│
│  │            │        │                │調科壹字第09622161│
│  │            │        │                │860 號（見警(三)卷第│
│  │            │        │                │2 、6 頁）（未送驗│
│  │            │        │                │）                │
├─┼──────┼────┼────────┼─────────┤
│12│粉碎機      │1台     │同上            │法務部調查局鑑定書│
│  │            │        │                │調科壹字第09622161│
│  │            │        │                │860 號（見警(三)卷第│
│  │            │        │                │2 、6 頁）（未送驗│
│  │            │        │                │）                │
├─┼──────┼────┼────────┼─────────┤
│13│電腦螢幕    │1台     │同上            │法務部調查局鑑定書│
│  │            │        │                │調科壹字第09622161│
│  │            │        │                │860 號（見警(三)卷第│
│  │            │        │                │2 、6 頁）（未送驗│
│  │            │        │                │）                │
├─┼──────┼────┼────────┼─────────┤
│14│（長方形）塑│4個     │同上            │均無甲基安非他命反│
│  │膠盒        │        │                │應，高雄醫學大學附│
│  │            │        │                │設中和紀念醫院檢驗│
│  │            │        │                │報告報告編號9704-1│
│  │            │        │                │48、0000-000、9704│
│  │            │        │                │-150、0000-000（見│
│  │            │        │                │96訴4707號卷(二)第18│
│  │            │        │                │0 頁）            │
├─┼──────┼────┼────────┼─────────┤
│15│圓形塑膠盤  │2個     │同上            │呈麻黃鹼陽性反應，│
│  │紅色        │(實際僅 │                │無甲基安非他命反應│
│  │            │一個)   │                │，高雄醫學大學附設│
│  │            │        │                │中和紀念醫院檢驗報│
│  │            │        │                │告報告編號0000-000│
│  │            │        │                │（見96訴4707號卷(二)│
│  │            │        │                │ 第180 頁）       │
├─┼──────┼────┼────────┼─────────┤
│16│不明液體塑膠│1個     │同上            │無甲基安非他命反應│
│  │空桶        │        │                │，高雄醫學大學附設│
│  │            │        │                │中和紀念醫院檢驗報│
│  │            │        │                │告報告編號0000-000│
│  │            │        │                │（見96訴4707號卷(二)│
│  │            │        │                │第180 頁）        │
└─┴──────┴────┴────────┴─────────┘
 附表九（即96年7月16日在3097-UM小客車內扣得物品）：
┌─┬──────┬────┬────────┬─────────┐
│編│品名        │內容（單│查扣地點        │備註              │
│號│            │位/ 重量│                │                  │
│  │            │）      │                │                  │
├─┼──────┼────┼────────┼─────────┤
│1 │現金        │新台幣  │3097-UM小客車內 │見警(四)卷第181-183 │
│  │            │420萬元 │                │頁                │
└─┴──────┴────┴────────┴─────────┘
   附表十（即96年7月19日扣案物品）：
┌─┬──────┬────┬────────┬─────────┐
│編│品名        │內容（單│查扣地點        │備註              │
│號│            │位/ 重量│                │                  │
│  │            │）      │                │                  │
├─┼──────┼────┼────────┼─────────┤
│1 │冰箱        │6個     │高雄市○○○路  │法務部調查局鑑定書│
│  │            │        │378號之6、27樓  │調科壹字第09622161│
│  │            │        │                │860 號（見警(三)卷第│
│  │            │        │                │2 、7 頁）（未送驗│
│  │            │        │                │）                │
├─┼──────┼────┼────────┼─────────┤
│2 │瓦斯爐座    │1個     │同上            │法務部調查局鑑定書│
│  │            │        │                │調科壹字第09622161│
│  │            │        │                │860 號（見警(三)卷第│
│  │            │        │                │2 、7 頁）（未送驗│
│  │            │        │                │）                │
├─┼──────┼────┼────────┼─────────┤
│3 │瓦斯爐檯面  │1個     │同上            │均有甲基安非他命及│
│  │            │        │                │麻黃鹼成分殘留，法│
│  │            │        │                │務部調查局鑑定書調│
│  │            │        │                │科壹字第0962216186│
│  │            │        │                │0 號（見警(三)卷第2 │
│  │            │        │                │、7 頁）          │
├─┼──────┼────┼────────┼─────────┤
│4 │毒品撈取濾網│7個     │同上            │均有甲基安非他命成│
│  │            │        │                │分殘留，法務部調查│
│  │            │        │                │局鑑定書調科壹字第│
│  │            │        │                │00000000000 號（見│
│  │            │        │                │警(三)卷第2 、7 頁）│
├─┼──────┼────┼────────┼─────────┤
│5 │不銹鋼煮鍋  │4個     │同上            │均有甲基安非他命及│
│  │            │        │                │麻黃鹼成分殘留，法│
│  │            │        │                │務部調查局鑑定書調│
│  │            │        │                │科壹字第0962216186│
│  │            │        │                │0 號（見警(三)卷第2 │
│  │            │        │                │、7 ）            │
├─┼──────┼────┼────────┼─────────┤
│6 │馬達        │2個     │同上            │法務部調查局鑑定書│
│  │            │        │                │調科壹字第09622161│
│  │            │        │                │860 號（見警(三)卷第│
│  │            │        │                │2、7頁）          │
├─┼──────┼────┼────────┼─────────┤
│7 │陶瓷漏斗    │1個     │同上            │呈甲基安非他命陽性│
│  │            │        │                │反應，高雄醫學大學│
│  │            │        │                │附設中和紀念醫院檢│
│  │            │        │                │驗報告報告編號9704│
│  │            │        │                │-138（見96訴4707號│
│  │            │        │                │卷(二)第179 頁）    │
├─┼──────┼────┼────────┼─────────┤
│8 │濾紙（2 盒之│1盒     │同上            │無甲基安非他命反應│
│  │1）         │        │                │，高雄醫學大學附設│
│  │            │        │                │中和紀念醫院檢驗報│
│  │            │        │                │告報告編號0000-000│
│  │            │        │                │（見96訴4707號卷(二)│
│  │            │        │                │第179 頁）        │
├─┼──────┼────┼────────┼─────────┤
│9 │濾紙（2 盒之│1盒     │同上            │無甲基安非他命反應│
│  │2）         │        │                │，高雄醫學大學附設│
│  │            │        │                │中和紀念醫院檢驗報│
│  │            │        │                │告0000-000（見96訴│
│  │            │        │                │4707號卷(二)第179 頁│
│  │            │        │                │）                │
├─┼──────┼────┼────────┼─────────┤
│10│塑膠水桶白色│1個     │同上            │呈甲基安非他命陽性│
│  │（5個之1）  │        │                │反應，高雄醫學大學│
│  │            │        │                │附設中和紀念醫院檢│
│  │            │        │                │驗報告報告編號9704│
│  │            │        │                │-141（見96訴4707號│
│  │            │        │                │卷(二)第179 頁）    │
├─┼──────┼────┼────────┼─────────┤
│11│塑膠水桶白色│1個     │同上            │呈甲基安非他命陽性│
│  │（5個之2）  │        │                │反應，高雄醫學大學│
│  │            │        │                │附設中和紀念醫院檢│
│  │            │        │                │驗報告報告編號9704│
│  │            │        │                │-142（見96訴4707號│
│  │            │        │                │卷(二)第179 頁）    │
├─┼──────┼────┼────────┼─────────┤
│12│塑膠水桶綠色│1個     │同上            │呈甲基安非他命陽性│
│  │（5個之3）  │        │                │反應，高雄醫學大學│
│  │            │        │                │附設中和紀念醫院檢│
│  │            │        │                │驗報告報告編號9704│
│  │            │        │                │-143（見96訴4707號│
│  │            │        │                │卷(二)第179 頁）    │
├─┼──────┼────┼────────┼─────────┤
│13│塑膠水桶橘色│1個     │同上            │呈甲基安非他命陽性│
│  │（5個之4）  │        │                │反應，高雄醫學大學│
│  │            │        │                │附設中和紀念醫院檢│
│  │            │        │                │驗報告報告編號9704│
│  │            │        │                │-144（見96訴4707號│
│  │            │        │                │卷(二)第179 頁）    │
├─┼──────┼────┼────────┼─────────┤
│14│塑膠水桶橘色│1個     │同上            │呈甲基安非他命陽性│
│  │（5個之5）  │        │                │反應，高雄醫學大學│
│  │            │        │                │附設中和紀念醫院檢│
│  │            │        │                │驗報告報告編號9704│
│  │            │        │                │-145（見96訴4707號│
│  │            │        │                │卷(二)第179 頁）    │
├─┼──────┼────┼────────┼─────────┤
│15│氯化納      │2個     │同上            │法務部調查局鑑定書│
│  │            │        │                │調科壹字第09622161│
│  │            │        │                │860 號（見警(三)卷第│
│  │            │        │                │2 、7 頁）（未送驗│
│  │            │        │                │）                │
├─┼──────┼────┼────────┼─────────┤
│16│塑膠盤      │1個     │同上            │呈甲基安非他命陽性│
│  │（51個之1） │        │                │反應，高雄醫學大學│
│  │            │        │                │附設中和紀念醫院檢│
│  │            │        │                │驗報告報告編號9704│
│  │            │        │                │-128（見96訴4707號│
│  │            │        │                │卷(二)第179 頁）    │
├─┼──────┼────┼────────┼─────────┤
│17│塑膠盤      │1個     │同上            │無甲基安非他命反應│
│  │（51個之2） │        │                │，高雄醫學大學附設│
│  │            │        │                │中和紀念醫院檢驗報│
│  │            │        │                │告報告編號0000-000│
│  │            │        │                │（見96訴4707號卷(二)│
│  │            │        │                │第179 頁）        │
├─┼──────┼────┼────────┼─────────┤
│18│塑膠盤      │1個     │同上            │無甲基安非他命反應│
│  │（51個之3） │        │                │，高雄醫學大學附設│
│  │            │        │                │中和紀念醫院檢驗報│
│  │            │        │                │告報告編號0000-000│
│  │            │        │                │（見96訴4707號卷(二)│
│  │            │        │                │第179 頁）        │
├─┼──────┼────┼────────┼─────────┤
│19│塑膠盤      │1個     │同上            │無甲基安非他命反應│
│  │（51個之4） │        │                │，高雄醫學大學附設│
│  │            │        │                │中和紀念醫院檢驗報│
│  │            │        │                │告報告編號0000-000│
│  │            │        │                │（見96訴4707號卷(二)│
│  │            │        │                │第179 頁）        │
├─┼──────┼────┼────────┼─────────┤
│20│塑膠盤      │1個     │同上            │無甲基安非他命反應│
│  │（51個之5） │        │                │，高雄醫學大學附設│
│  │            │        │                │中和紀念醫院檢驗報│
│  │            │        │                │告報告編號0000-000│
│  │            │        │                │（見96訴4707號卷(二)│
│  │            │        │                │第179 頁）        │
├─┼──────┼────┼────────┼─────────┤
│21│杓子        │2個     │同上            │法務部調查局鑑定書│
│  │            │        │                │調科壹字第09622161│
│  │            │        │                │860 號（見警(三)卷第│
│  │            │        │                │2 、7 頁）（未送驗│
│  │            │        │                │）                │
├─┼──────┼────┼────────┼─────────┤
│22│使用過之化學│1個     │同上            │無甲基安非他命反應│
│  │原料罐（3 個│        │                │，高雄醫學大學附設│
│  │之1）       │        │                │中和紀念醫院檢驗報│
│  │            │        │                │告報告編號0000-000│
│  │            │        │                │（見96訴4707號卷(二)│
│  │            │        │                │第179 頁）        │
├─┼──────┼────┼────────┼─────────┤
│23│使用過之化學│1個     │同上            │無甲基安非他命反應│
│  │原料罐（3 個│        │                │，高雄醫學大學附設│
│  │之2）       │        │                │中和紀念醫院檢驗報│
│  │            │        │                │告報告編號0000-000│
│  │            │        │                │（見96訴4707號卷(二)│
│  │            │        │                │第179 頁）        │
├─┼──────┼────┼────────┼─────────┤
│24│使用過之化學│1個     │同上            │呈甲基安非他命陽性│
│  │原料罐（3 個│        │                │反應，高雄醫學大學│
│  │之3）       │        │                │附設中和紀念醫院檢│
│  │            │        │                │驗報告報告編號9704│
│  │            │        │                │-135（見96訴4707號│
│  │            │        │                │卷(二)第179 頁）    │
│  │            │        │                │                  │
├─┼──────┼────┼────────┼─────────┤
│25│長柄勺子    │1支     │同上            │無甲基安非他命反應│
│  │            │        │                │，高雄醫學大學附設│
│  │            │        │                │中和紀念醫院檢驗報│
│  │            │        │                │告報告編號0000-000│
│  │            │        │                │（見96訴4707號卷(二)│
│  │            │        │                │第179 頁）        │
├─┼──────┼────┼────────┼─────────┤
│26│製毒所用殘留│1個     │同上            │有氯假麻黃鹼及氯麻│
│  │塑膠袋（殘渣│        │                │黃鹼成分殘留，法務│
│  │袋）        │        │                │部調查局鑑定書調科│
│  │            │        │                │壹字第00000000000 │
│  │            │        │                │號（見警(三)卷第2、7│
│  │            │        │                │頁）              │
├─┼──────┼────┼────────┼─────────┤
│27│風扇        │2具     │同上            │法務部調查局鑑定書│
│  │            │        │                │調科壹字第09622161│
│  │            │        │                │860 號（詳見警(三)卷│
│  │            │        │                │第2 、7 頁）（未送│
│  │            │        │                │驗）              │
├─┼──────┼────┼────────┼─────────┤
│28│搖台頂蓋    │1個     │同上            │無甲基安非他命反應│
│  │            │        │                │，高雄醫學大學附設│
│  │            │        │                │中和紀念醫院檢驗報│
│  │            │        │                │告報告編號0000-000│
│  │            │        │                │（見96訴4707號卷(二)│
│  │            │        │                │第179 頁）        │
├─┼──────┼────┼────────┼─────────┤
│29│甲醇桶（空）│3個     │同上            │法務部調查局鑑定書│
│  │            │        │                │調科壹字第09622161│
│  │            │        │                │860 號（見警(三)卷第│
│  │            │        │                │2 、7 頁）（未送驗│
│  │            │        │                │）                │
├─┼──────┼────┼────────┼─────────┤
│30│製毒用脫水機│1個     │同上            │無甲基安非他命反應│
│  │            │        │                │，高雄醫學大學附設│
│  │            │        │                │中和紀念醫院檢驗報│
│  │            │        │                │告報告編號0000-000│
│  │            │        │                │(見96訴4707號卷(二) │
│  │            │        │                │ 第179 頁)        │
├─┼──────┼────┼────────┼─────────┤
│31│軟墊        │1張     │同上            │無甲基安非他命反應│
│  │            │        │                │，高雄醫學大學附設│
│  │            │        │                │中和紀念醫院檢驗報│
│  │            │        │                │告報告編號0000-000│
│  │            │        │                │（見96訴4707號卷(二)│
│  │            │        │                │第179 頁）        │
├─┼──────┼────┼────────┼─────────┤
│32│蒸餾水空桶  │4桶     │同上            │法務部調查局鑑定書│
│  │            │        │                │調科壹字第09622161│
│  │            │        │                │860 號（見警(三)卷第│
│  │            │        │                │2 、7 頁）（未送驗│
│  │            │        │                │）                │
├─┼──────┼────┼────────┼─────────┤
│33│蒸餾瓶      │1個     │同上            │法務部調查局鑑定書│
│  │            │        │                │調科壹字第09622161│
│  │            │        │                │860 號（見警(三)卷第│
│  │            │        │                │2 、7 頁）（未送驗│
│  │            │        │                │）                │
├─┼──────┼────┼────────┼─────────┤
│34│水桶瓢      │2個     │同上            │法務部調查局鑑定書│
│  │            │        │                │調科壹字第09622161│
│  │            │        │                │860 號（見警(三)卷第│
│  │            │        │                │2 、7 頁）（未送驗│
│  │            │        │                │）                │
└─┴──────┴────┴────────┴─────────┘
 附表十一（即96年7 月19日扣案物品）：
┌─┬──────┬────┬────────┬─────────┐
│編│品名        │內容（單│查扣地點        │備註              │
│號│            │位/ 重量│                │                  │
│  │            │）      │                │                  │
├─┼──────┼────┼────────┼─────────┤
│1 │加氫反應器  │1台     │高雄市前鎮區新生│見警(三)卷第59-61頁 │
│  │            │        │路127號亦宸工程 │                  │
│  │            │        │行負責人黃奕宸提│                  │
│  │            │        │出              │                  │
└─┴──────┴────┴────────┴─────────┘
 附表十二（96年7月19日扣得物品）：
┌─┬──────┬────┬────────┬─────────┐
│編│  品  名    │內容（單│   查扣地點     │     備   註      │
│號│            │位/ 重量│                │                  │
│  │            │）      │                │                  │
├─┼──────┼────┼────────┼─────────┤
│1 │高雄市民權二│1本     │高雄市前鎮區光華│見警(四)卷第164-165 │
│  │路378之6號27│        │三路223號10樓   │頁                │
│  │樓房屋租賃契│        │                │                  │
│  │約          │        │                │                  │
├─┼──────┼────┼────────┼─────────┤
│  │高雄市○○路│1本     │同上            │同上              │
│2 │110巷2弄3號 │        │                │                  │
│  │房屋租賃契約│        │                │                  │
├─┼──────┼────┼────────┼─────────┤
│  │高雄市○○街│1本     │同上            │同上              │
│3 │1號房屋租賃 │        │                │                  │
│  │契約        │        │                │                  │
├─┼──────┼────┼────────┼─────────┤
│4 │車牌1985-PZ │2面     │同上            │同上              │
├─┼──────┼────┼────────┼─────────┤
│5 │ZF-4649 號小│1袋     │同上            │同上              │
│  │貨車車籍資料│        │                │                  │
├─┼──────┼────┼────────┼─────────┤
│6 │現金        │新台幣89│同上            │同上              │
│  │            │萬4000元│                │                  │
├─┼──────┼────┼────────┼─────────┤
│7 │存摺        │7本     │同上            │同上              │
├─┼──────┼────┼────────┼─────────┤
│8 │金融卡      │4張     │同上            │同上              │
├─┼──────┼────┼────────┼─────────┤
│9 │簽帳資料    │1本     │同上            │同上              │
└─┴──────┴────┴────────┴─────────┘
 附表十三：（97年7月19日查扣之物品）
┌─┬──────┬────┬────────┬─────────┐
│編│品名        │內容（單│查扣地點        │備註              │
│號│            │位/ 重量│                │                  │
│  │            │）      │                │                  │
├─┼──────┼────┼────────┼─────────┤
│1 │訂製加氫反應│1張     │證人謝順助於97年│庚○○指示丙○○訂│
│  │器之便條紙  │        │7月20日提出     │製加氫反應器      │
│  │            │        │                │警4卷第178-179頁  │
└─┴──────┴────┴────────┴─────────┘
 附表十四（即96年7月23日查扣物品）：
┌─┬──────┬────┬────────┬─────────┐
│編│品名        │內容（單│查扣地點        │備註              │
│號│            │位/ 重量│                │                  │
│  │            │）      │                │                  │
├─┼──────┼────┼────────┼─────────┤
│1 │抽風機      │1台     │高雄縣鳳山市華興│見警(四)卷第173-174 │
│  │            │        │街87號蔡士溢住處│頁                │
├─┼──────┼────┼────────┼─────────┤
│2 │抽風管      │1條     │同上            │同上              │
│  │            │        │                │                  │
├─┼──────┼────┼────────┼─────────┤
│3 │磅秤        │2台     │同上            │同上              │
│  │            │        │                │                  │
├─┼──────┼────┼────────┼─────────┤
│4 │塑膠輪子    │15個    │同上            │同上              │
├─┼──────┼────┼────────┼─────────┤
│5 │延長線      │1條     │同上            │同上              │
└─┴──────┴────┴────────┴─────────┘
 附表十五（96年7月23日查扣物品）：
┌─┬──────┬────┬────────┬─────────┐
│編│品名        │內容（單│查扣地點        │備註              │
│號│            │位/ 重量│                │                  │
│  │            │）      │                │                  │
├─┼──────┼────┼────────┼─────────┤
│1 │塑膠袋      │6袋     │高雄市前鎮區一心│見警(四)卷第184-185 │
│  │            │        │二路109號蔡明璋 │頁                │
│  │            │        │住處            │                  │
└─┴──────┴────┴────────┴─────────┘
 附表十六（96年7月24日查扣物品）：
┌─┬──────┬────┬────────┬─────────┐
│編│品名        │內容（單│查扣地點        │備註              │
│號│            │位/ 重量│                │                  │
│  │            │）      │                │                  │
├─┼──────┼────┼────────┼─────────┤
│1 │鹽酸        │6罐     │高雄市○○○路37│見警(四)卷第187 頁背│
│  │            │        │8號輝皇時代大樓 │面至189 頁        │
│  │            │        │管理室          │                  │
├─┼──────┼────┼────────┼─────────┤
│2 │化學藥品    │3罐     │同上            │同上              │
│  │            │        │                │                  │
└─┴──────┴────┴────────┴─────────┘
 附表十七（96年7月24日查扣物品）：
┌─┬──────┬────┬────────┬─────────┐
│編│品名        │內容（單│查扣地點        │備註              │
│號│            │位/ 重量│                │                  │
│  │            │）      │                │                  │
├─┼──────┼────┼────────┼─────────┤
│1 │使用過化學配│5桶     │高雄縣鳳山市三角│見警(四)卷第175-176 │
│  │料空桶      │        │街172號丙○○住 │頁                │
│  │            │        │處              │                  │
└─┴──────┴────┴────────┴─────────┘
 附表十八（96年7月24日扣案物品）：
┌─┬──────┬────┬────────┬─────────┐
│編│品名        │內容（單│查扣地點        │備註              │
│號│            │位/ 重量│                │                  │
│  │            │）      │                │                  │
├─┼──────┼────┼────────┼─────────┤
│1 │化學配料空桶│1批     │屏東縣鹽埔鄉洛陽│                  │
│  │            │        │村七份路9-5號   │                  │
└─┴──────┴────┴────────┴─────────┘

司法院資訊處製作；財團法人民間司法改革基金會備份。
